臺灣高等法院刑事判決　　　　　94年度重金上更(三)字第47號
上　訴　人
即　被　告　 丙○○
　　　　　　 甲○○
　　　　　　 乙○○
上列二人共同
選 任 辯護人 林淑惠律師
上　訴　人
即　被　告　 丁○○　　　 男.
上列上訴人等因違反證券交易法等案件，不服臺灣臺北地方法院
87 年度訴字第50號，中華民國88年5月26日第一審判決（起訴案
號：臺灣臺北地方法院檢察署86年度偵字第265號）提起上訴，
經判決後，由最高法院第三次發回更審，本院判決如下：
    主  文
原判決關於丙○○、甲○○違反證券交易法及定執行刑部分，及
乙○○、丁○○部分，均撤銷。
丙○○共同意圖抬高及壓低集中交易市場中尚鋒興業股份有限公
司股票之交易價格，以他人名義，對該有價證券，連續以高價買
入及以低價賣出，處有期徒刑壹年拾月。
甲○○共同意圖抬高及壓低集中交易市場中尚鋒興業股份有限公
司股票之交易價格，以他人名義，對該有價證券，連續以高價買
入及以低價賣出，處有期徒刑壹年肆月。
乙○○共同意圖抬高及壓低集中交易市場中尚鋒興業股份有限公
司股票之交易價格，以他人名義，對該有價證券，連續以高價買
入及以低價賣出，處有期徒刑壹年肆月。
丁○○共同意圖抬高及壓低集中交易市場中尚鋒興業股份有限公
司股票之交易價格，以他人名義，對該有價證券，連續以高價買
入及以低價賣出，處有期徒刑貳月，緩刑貳年。
    事  實
壹、陳淑蘭、王瑞昌（以上2人係夫妻，經原審法院通緝另結
    ）、丙○○、甲○○（以上2人另違反公司法及商業會計法
    部分，業經本院於更審前判決罪刑確定）、李憲忠、蔡嘉邦
    （以上2人業經本院於更審前各判處有期徒刑1年6 月，緩刑
    3年確定）等人，於民國（下同）72年間成立尚鋒興業股份
    有限公司（下稱尚鋒公司），由陳淑蘭擔任董事長、甲○○
    為總經理、丙○○為副總經理。81年12月16 日，尚鋒公司
    股票經前財政部證券管理委員會（下稱證管會）核准上市，
    董事長陳淑蘭、董事王瑞昌等人，為拉抬尚鋒公司之股票，
    防止股價下跌，經徵得公司其他董、監事即丙○○、甲○○
    、李憲忠、蔡嘉邦等人，經理人謝國春、林位仁、鄭建中、
    莊文常、鄭日慶、董錫勳（起訴書記載為董錫薰）、許瑞源
    （以上七人業經原審判處徒刑，並均宣告緩刑三年確定）及
    股務課課長即丙○○之配偶乙○○等人之同意，並取得共識
    下，共同基於犯意之聯絡，將彼等於尚鋒公司上市後分得之
    股票（總估約佔尚鋒公司股權之百分之60）中，以現股方
    式所持有之股票（尚鋒公司上市前提交集保公司集中保管股
    票約佔其已發行總額之30.11％，另有上市前公開承銷之股
    票10％），集中存放於臺中區中小企業銀行該公司租用之保
    管箱中，減少市場上尚鋒公司股票之流通量，以便拉抬股價
    並自該公司上市釋出百分之十股權之承銷利得中取出新臺幣
    （下同）1億5千萬元，成立所謂之護盤基金，再使用由陳淑
    蘭、甲○○、李憲忠、蔡嘉邦、鄭建中等人，分別所提供前
    已借用之人頭戶或新借用之人頭戶，計有黃賢盛、陳潮煌、
    陳錦樹、陳劉桔、陳潮澤、李佳玫、楊足、陳素治、王金燕
    、唐照禮、劉惠珍、陳總敏、鄭惠娟、蔡銘欽、李重御、李
    銘炘、陳慧燕、林信義、李淑卿、張振奎、胡再麟、潘懋官
    、吳宏桂（原判決記載為吳宏柱）、陳乃玉、陳國能、陳通
    聯、鄭碧華、鄭碧娥、吳健敏、林生權、張秀微、劉燕謀、
    周乃誠、林素真、張陳麗珠、陳梅君、郭水汴、曾榮宏、柯
    素蘭、王其隆、邱漢興、郭信昌、林生彬、張泰森、蔡壽城
    、謝呂春蘭、謝梅妹、張昌昕等48個本人不知情之人頭戶，
    及鄭建中、林位仁、鄭日慶、許瑞源、林正勝（此部分未據
    起訴）等5個本人知情之人頭戶（另有陳潘域、楊愛玉本人
    不知情之人頭戶2個及謝國春本人知情之人頭戶1個，均無交
    易記錄，不予列入；又尚有「吳惠碧」人頭戶1個，因查無
    身分證字號等相關身分證明資料，無法為股票交易分析，故
    不予列入），並分別於臺北、臺中、彰化之大發證券、怡富
    證券、時代證券、大華證券、亞洲證券、菁英證券、金豪證
    券、台育證券、宏華證券、元統證券、建弘證券、中信證券
    、致和證券、新寶證券等證券商處開設帳戶，自81年12 月
    16日起至84年8月15日止（共計762個營業日），連續多次於
    證券集中市場上操控尚鋒公司股價。而上揭護盤基金之運作
    ，係由陳淑蘭主控，負責有關協調、調度事宜，丙○○、甲
    ○○負責基金運作決策之事宜，至於護盤操作，則分別委由
    丁○○（82年4月20日到職，84年1月31日離職，任職尚鋒公
    司財務部協理）、楊秋月（非本案被告楊金月，年籍不詳，
    於82年底至83年7、8月間任職尚鋒公司）及胡華東（83 年
    10月至84年8月間，時任尚鋒公司財務部經理，業經原審判
    處徒刑，並宣告緩刑3年確定）進行操盤。丁○○等3人乃根
    據市場交易情形，決定買賣尚鋒公司股票之價與量，再交由
    乙○○與助理黃惠美、張順真（張品君）（以上2人均未據
    起訴），按既定之時間、價格，分別下單買進、賣出或相對
    買賣尚鋒公司股票，藉此分散買賣、分散買氣之方式，規避
    證管會查核及市場投資人注意，製造尚鋒公司股票交易熱絡
    之假象，並以將該股票之價格限制於不跌破60元為原則，見
    尚鋒公司之股價有下跌時，則意圖影響市場之行情，拉抬尚
    鋒公司股票之交易價格，以前揭人頭戶之名義，在各證券商
    處，連續以高價買入或低價賣出，而影響尚鋒公司股票之市
    場交易秩序。其間自尚鋒公司股票上市之初至82年8、9月間
    ，該護盤操作尚稱順利且有盈利，後於82年8月至同年年底
    間，董錫勳、鄭日慶退出基金之運作，領回己有之股票。嗣
    自82年底，因尚鋒公司股價下滑，護盤基金發生虧損，遂由
    陳淑蘭等自行籌資（蔡嘉邦2億元、甲○○3、4千萬元、李
    憲忠7千5百萬元、丙○○5千萬元），或以彼等利用人頭戶
    所持有之尚鋒公司股票，向華南商業銀行員林分行、第一商
    業銀行員林分行、臺灣區中小企業銀行彰化分行、亞太商業
    銀行員林分行、聯邦商業銀行員林分行、中興商業銀行員林
    分行、太設企業股份有限公司、台新國際商業銀行儲蓄部、
    李慧玲等質押借款，以支應護盤所需資金。其等操作尚鋒公
    司股票經過如下：
一、於下列之24個營業日連續以高價買入或低價賣出，致影響尚
    鋒股票成交價：
  (一)82年1月8日，使用蔡壽城、林信義、張秀微等之人頭帳戶，
    以高價連續買進，影響尚鋒股票收盤成交價上漲3檔。
  (二)82年1月11日開盤後不久，使用陳慧燕、李淑卿、張昌昕、鄭
    惠娟、王金燕等之人頭帳戶委託買進，另使用林生彬、林信
    義、鄭惠娟、謝梅妹、張泰森、潘懋官等之人頭帳戶委託賣
    出；嗣於同日中午接近收盤前，使用鄭惠娟、謝梅妹、林信
    義等之人頭帳戶委託買進。如此，以低價連續委託賣出，影
    響尚鋒股票開盤成交價下跌4檔，同時以高價連續委託買進
    ，影響尚鋒股票收盤成交價上漲3檔。
  (三)82年1月13日，使用林信義、胡再麟、鄭碧華等之人頭帳戶
    ，以高價連續委託買進，影響尚鋒股票收盤成交價上漲3檔
    。
  (四)82年1月15日，使用邱漢興、鄭碧娥、潘懋官等之人頭帳戶
    ，以高價連續委託買進，影響尚鋒股票收盤成交價上漲3檔
    。
  (五)82年1月16日，使用鄭碧娥、胡再麟、潘懋官等之人頭帳戶
    ，以高價連續委託買進，影響尚鋒股票收盤成交價上漲3檔
    。
  (六)82年2月8日，使用張泰森之人頭帳戶，以高價連續委託買進
    ，影響尚鋒股票收盤成交價上漲3檔。
  (七)82年2月17日，使用張泰森、鄭碧娥等之人頭帳戶，以高價
    連續委託買進，影響尚鋒股票收盤成交價上漲3檔。
  (八)82年2月18日，使用林信義之人頭帳戶，以低價委託賣出，
    影響尚鋒股票盤中成交價下跌4檔；另使用王金燕、張秀微
    之人頭帳戶，以高價連續委託買進，影響尚鋒股票盤中成交
    價上漲4檔。
  (九)82年2月19日，使用張秀微、陳慧燕等之人頭帳戶，以高價
    連續委託買進，影響尚鋒股票盤中成交價上漲5檔。
  (十)82年2月22日，使用邱漢興、潘懋官等之人頭帳戶，以高價
    連續委託買進，影響尚鋒股票收盤成交價上漲3檔。
  (十一)82年3月1日，使用蔡壽城之人頭帳戶，以低價委託賣出，影
    響尚鋒股票盤中成交價下跌3檔；另使用李淑卿之人頭帳戶
    ，以高價委託買進，影響尚鋒股票盤中成交價上漲3檔。
  (十二)82年3月4日，使用潘懋官之人頭帳戶，以低價委託賣出，影
    響尚鋒股票盤中成交價下跌3檔；另使用林生彬之人頭帳戶
    ，以高價委託買進，影響尚鋒股票盤中成交價上漲4檔。
  (十三)82年8月5日，使用王其隆、張振奎、劉惠珍、蔡壽城等之人
    頭帳戶，以高價連續委託買進，影響尚鋒股票盤中及收盤成
    交價各上漲3檔。
  (十四)82年8月24日，使用王金燕、林信義等之人頭帳戶，以高價
    連續委託買進，影響尚鋒股票收盤成交價上漲3檔。
  (十五)82年12月16日，使用胡再麟、唐照禮、鄭惠娟、王金燕、張
    秀微、林信義、蔡壽城、張昌昕、謝呂香蘭等之人頭帳戶，
    以高價連續委託買進，影響尚鋒股票收盤成交價上漲3檔。
  (十六)83年1月13日，使用張振奎、邱漢興等之人頭帳戶，以高價
    連續委託買進，影響尚鋒股票收盤成交價上漲4檔。
  (十七)83年1月17日，使用胡再興之人頭帳戶，以高價連續委託買
    進，影響尚鋒股票收盤前成交價上漲2檔。
  (十八)83年5月17日，使用張昌昕、蔡壽城、張秀微、李淑卿、王
    金燕、黃賢盛、柯素蘭等之人頭帳戶，以高價連續委託買進
    ，影響尚鋒股票收盤成交價上漲5檔。
  (十九)83年6月1日，使用陳慧燕、鄭惠娟、林信義、王金燕等之人
    頭帳戶，以低價連續委託賣出，影響尚鋒股票盤中成交價下
    跌5檔。
  (二十)83年6月30日，使用劉燕謀、張陳麗珠、郭水汴、王其隆、
    周乃誠等之人頭帳戶，以高價連續委託買進，影響尚鋒股票
    收盤成交價上漲8檔。
  84年5月13日，使用邱漢興、張振奎、鄭碧華等之人頭帳戶
    ，以高價連續委託買進，影響尚鋒股票盤中成交價上漲3檔2
    次。
  84年6月16日，使用鄭碧華之人頭帳戶，以高價連續委託買
    進，影響尚鋒股票盤中成交價上漲6檔。
  84年6月22日，分別使用陳潮煌、邱漢興、林生彬，張振奎
    、鄭碧娥、胡再麟，潘懋官，張陳麗珠，吳健敏、張振奎、
    張陳麗珠、邱漢興、郭水汴、胡再麟等之人頭帳戶，以高價
    連續委託買進，影響尚鋒股票盤中成交價上漲4檔2次、收盤
    成交價上漲3檔。
  84年8月14日，使用張秀微之人頭帳戶，分2次以高價委託買
    進，影響尚鋒股票盤中成交價上漲3檔、6檔各1次。
    （其等委託買賣時間、股數及影響成交價變動暨漲跌情形，
    均如附表一所載。）
二、於下列期間，使用不同人頭戶，以委買價格高於或等於委賣
    價格、既委託買進又委託賣出之委託方式，亦即買進委託所
    相對成交之賣出委託，係該人頭戶群組之某一人頭戶或群組
    之其他人頭戶，此種相對成交情形，數量達36,073千股，用
    以製造交易活絡假象：
  (一)82年6月25日至82年9月1日，共58個營業日，計買進7,017千
    股，賣出5,039千股，占同期間市場成交總量分別達50.20％
    、36.04％，共相對成交2,048千股，占市場成交總量高達
    14.65％。
  (二)83年2月14日至83年5月9日，共70個營業日，計買進14,209
    千股，賣出8,968千股，占同期間市場成交總量分別達59.41
    ％、37.50％，共相對成交6,453千股，占市場成交總量高達
    26.98％。
  (三)83年11月8日至84年8月12日，共219個營業日，計買進
    47,773千股，賣出31,393千股，占同期間市場成交總量分別
    達39.30％、25.82％，共相對成交17,087千股，占市場成交
    總量高達14.05％。
    （詳細交易日期、市場成交股數、群組成交量、群組成交占
    市場之百分比、相對成交之股數暨占市場之百分比，均詳如
    附表二所載。）
貳、案經法務部調查局北部地區機動工作組移送臺灣臺北地方法
    院檢察署檢察官偵查起訴。
    理  由
壹、認定事實
一、被告丙○○（已遷出國外）經本院合法傳喚，始終未曾到庭
    ；據其於更審前之陳述，及被告甲○○、乙○○、丁○○在
    本院審理中之陳述，四人均否認有任何違反證券交易法犯行
    。被告丙○○於更審前辯稱：其僅於公司成立之初，提供二
    名親戚任公司之原始股東，並負責公司國外之營運部分，至
    於公司之財務及股票操作，則均由陳淑蘭負責，且係公司之
    股東遭斷頭二、三十億元，並非公司之損失云云。被告甲○
    ○辯稱：伊認為伊沒有參與炒作股票，股票上市的時候，伊
    是負責工廠的生產，當初成立基金是告訴伊說護盤，不是說
    要炒作股票；伊並沒有提供人頭，其中陳通聯、郭信昌是伊
    的女婿，他們是股東並不是人頭，其餘的人伊都不認識；伊
    並沒有參與他們炒作股票，當時他們說伊年紀比較大，說給
    伊掛名當副董事長，但是伊實際上是在負責生產，他們股票
    什麼伊都不知道等語。被告乙○○辯稱：伊的工作是申報股
    東股份的變動、依陳淑蘭的指示作報表，沒有下單也沒有炒
    作；伊沒有負責下單，伊只是作盤後交割、報表云云。被告
    丁○○辯稱：伊是專業經理人，沒有參與炒作股票，而且伊
    任職的時間很短，八十二年三月初就沒有處理尚鋒公司的事
    情了；伊是八十一年九月才進入尚鋒，之前伊也都不認識他
    們，伊是專業經理人，負責的是財務和會計，跟操盤根本沒
    有關係；伊所作的是財務報表、報稅等事務，伊進公司是要
    推動資訊電腦化的工作，所以會召開一些跨部門的會議，伊
    進公司的時候他們尚未掛牌，是十二月分公司才掛牌；我沒
    有參與炒作股票等語。選任辯護人為被告丙○○、甲○○、
    乙○○辯稱：被告等並未參與或介入，成立共同基金之目的
    ，純為維護股價，以避免遭市場主力做手炒作或放空而致影
    響公司股票價格，並無影響股影票市行情之意圖；尚鋒公司
    自八十一年十二月十六日上市時起至八十四年八月一日除權
    為止，尚鋒股價均維持在五十多元至七十多元間，僅八十三
    年九月十四日至十月曾漲至八、九十元，而此一高檔其間所
    謂護盤基金亦係買多賣少，未見趁機出脫持股；尚鋒公司股
    票於八十二年底至八十四年八月一日前，並無下滑之情事，
    該公司之財務危機及股票崩盤，實為外力造成，並非被告等
    炒作或掏空資產所致。至於代為操盤者是否有「於特定期內
    ，逐日以高於平均買價、接近買高買價之價格或以最高之價
    格買入」之行為，因被告並未參與或介入實際之操盤行為，
    並不知情云云。選任辯護人為被告丁○○辯稱：丁○○在八
    十四年間股票價格異常時，既已離開公司，故不知該股票運
    作情形；涉嫌犯罪事實係在八十四年四月一日至十月三十一
    日期間，惟被告早在八十二年三月即已離職。被告無投資公
    司股份，僅屬經理人，並無權決定買賣之價與量；被告既未
    保管款券，又未下單無法操盤。被告在公司之業務內容僅限
    於公司財務、會計工作，並未負責股票相關事宜；被告與護
    盤基金並無利害關係，不可能擔任操盤者；被告忙於公司財
    務，無暇看盤，亦未負責下單，而營業員劉錚華多次明確表
    示下單者為乙○○；共同被告之供詞彼此矛盾；被告僅就股
    市基本面狀況提供分析意見而已；起訴書所指操盤期間與被
    告任職期間不合。調查局移送監視報告書所指明顯股票交易
    日僅二月十七日及二月十八日等二日發生於被告任職期間。
    明顯股票交易日所生異常行為之價量決定，無證據證明係被
    告所為。被告任職期間，又須至中興大學任教，不可能配合
    公司操作股票。委託下單買賣之價格非必等於成交價格。八
    十二年二月十五日至三月五日間，大盤及同類股皆呈現大漲
    局勢，相較下尚鋒股價波動尚屬輕微，尚鋒股價之變化，復
    與大盤及同類股之走勢相近。買賣之時點既有相當差距，相
    對成交之股數遠低於買進之股數，實無法預料成交之相對人
    為何人，故該相對成交明細表尚有可議之處。間隔三日，與
    「連續性」要件不符，即無連續高買低賣之行為。被告任職
    期間尚鋒公司之業務及股價均屬正常．依卷附監視報告資料
    ，上市之初黃賢盛等人買進股數為數甚少，八十二年四月時
    ，當月幾乎無股票買賣，而尚鋒公司之股價自上市初至八十
    四年初皆屬平穩。尚鋒公司發生財務問題係於八十四年之後
    ，與被告任職之八十二年初無關等語。
二、經查：
  (一)被告丙○○、甲○○、乙○○共同集資護盤之事實部分：
  1.(1)被告丙○○於法務部調查局詢問中供承：尚鋒公司股票上
    市，證管會規定要釋放百分之十股權，每股承銷價五十一元
    ，共二億餘元，經全體同意，將其中一億五仟萬元，作為股
    價護盤基金；... 該基金由股東依股權多寡予以均分，係基
    於陳淑蘭遊說，說尚鋒公司剛上市，為使股價維持一定水準
    ，增加投資人信心；... 除尚鋒公司上市之初的一億五千萬
    元外，另有向銀行以尚鋒公司股票質借，另股東加投資入該
    護盤基金，另還有以尚鋒公司股票向民間質借；據我記憶所
    及，陳淑蘭、甲○○、鄭建中、蔡嘉邦、李憲忠有提供人頭
    帳戶；... 謝國春、林位仁、鄭建中、莊文常、許瑞源、鄭
    日慶、董錫薰均為尚鋒公司之經理人，伊有向彼等表示決定
    成立護盤基金，彼等均同意加入，但僅將所持有之股票供護
    盤基金云云（見偵查卷 (二)第一九七頁至第一九九頁、偵
    查卷 (三)第二頁背面）。於檢察官偵查中仍供稱：伊與陳
    淑蘭、王瑞昌、甲○○、李憲忠共同同意股票上市，監察人
    也同意；護盤基金也是全體同意等語（見偵查卷 (三)第一
    九六頁）。(2)被告乙○○於法務部調查局詢問中供承：一億
    五千萬元之護盤基金，伊依陳淑蘭指示，存入陳淑蘭所提供
    之人頭帳戶，林信義、李淑卿、唐照禮等戶頭，原始股東將
    股票統一交由公司保管，存於台中區中小企銀之保管箱；
    ... 尚鋒公司上市後，原始股東陳淑蘭、王瑞昌、蔡嘉邦、
    謝國春、林位仁、許瑞源、呂振泰、甲○○、李憲忠、丙○
    ○、董錫勳、鄭日慶、鄭建中、莊文常等釋出股權後，其中
    一億五千萬元做為護盤基金云云（見偵查卷 (二)第三一八
    頁，偵查卷 (三)第七頁背面）。(3)被告丁○○於法務部調
    查局詢問中供承：尚鋒公司股票上市後，陳淑蘭、王瑞昌、
    丙○○、甲○○、李憲忠、蔡嘉邦有利用該公司股票承銷之
    利得一億五千萬元，成立護盤基金，並指定伊負責護盤之作
    為等語（見偵查卷 (二)第三六九頁背面、第三七０頁）。
    (4)原審同案被告陳淑蘭於法務部調查局詢問中供稱：伊與丙
    ○○、甲○○、李憲忠、蔡嘉邦均參與籌措資金、股票，有
    進場購入二、三萬張云云（見偵查卷 (二)第二０二頁至第
    二０四頁）。(5)原審同案被告胡華東於法務部調查局詢問中
    亦供稱：尚鋒公司於八十一年底上市，由董事長陳淑蘭、總
    經理丙○○及其他董監事，以自有資金約一億五千萬元成立
    護盤基金，伊轉任尚鋒公司，同時對尚鋒公司股票進行護盤
    作為；... 為防止設質股票殺出，力守六十元云云（見偵查
    卷 (二)第三六七頁、三六八頁，第二０七頁至第二０九頁
    ）。
  2.被告丙○○、乙○○、丁○○，及原審同案被告陳淑蘭、胡
    華東所為前述供詞，互核均為相符；被告丙○○、乙○○、
    丁○○之前揭自白，及原審同案被告陳淑蘭、胡華東所為之
    前開供述自屬可信。被告丙○○、甲○○均有參與共同集資
    護盤，自可認定。
  (二)被告丙○○、甲○○、乙○○、丁○○共同操作護盤基金之
    事實部分：
  1.(1)被告丙○○於法務部調查局詢問中供承：該基金存放在林
    信義、李淑卿、唐照禮之帳戶；... 該基金由陳淑蘭擔任負
    責人，乙○○負責行政業務，包括統計每日進出之尚鋒股票
    、製作報表給陳淑蘭、每日交割業務及將盈餘或虧損情形彙
    整，伊及甲○○擔任陳淑蘭諮詢顧問及處理陳淑蘭交辦有關
    護盤基金之事，蔡嘉邦提供股票及資金，該護盤基金由陳淑
    蘭請尚鋒公司財務經理丁○○負責喊盤及下單買賣尚鋒公司
    股票；... 該護盤基金於尚鋒公司股票八十一年十二月十六
    日上市後即運作；... 人頭戶由陳淑蘭、甲○○、王瑞昌、
    李憲忠、鄭建中、蔡嘉邦及伊負責；... 八十二年三、四月
    間，護盤基金賣出約五、六千張股票，得款約四億元，經陳
    淑蘭決定，伊、甲○○、李憲忠、蔡嘉邦同意後，將其中約
    一億元分配給護盤基金投資人，謝某等亦有分得利潤云云（
    見偵查卷 (二)第一九八頁至第一九九頁、偵查卷 (三)第三
    頁背面至第四頁）。於檢察官偵查中仍供稱：護盤基金委由
    丁○○等人操盤，後來由台證操盤，胡華東亦操盤，而乙○
    ○、黃惠美負責交割手續等語（見偵查卷 (三)第一九六頁
    背面）。(2)被告乙○○於法務部調查局詢問中供承：伊每天
    製作尚鋒護盤基金進出日報表供陳淑蘭查閱；... 陳淑蘭提
    供黃賢盛、陳潮煌、陳錦樹、陳劉桔、陳潮澤、李佳玫、楊
    足、陳素治、王金燕、唐照禮、劉惠珍、陳總敏、鄭惠娟、
    蔡銘欽、李重御、李銘炘、陳慧燕、林信義、李淑卿、張振
    奎、胡再麟、潘懋官、吳宏柱、陳乃玉、陳國能，甲○○提
    供陳通聯，鄭建中提供鄭碧華、鄭碧娥，蔡嘉邦提供吳健敏
    、林生權，李憲忠提供張秀微等人頭戶；... 由陳淑蘭、甲
    ○○、王瑞昌、李憲忠、鄭建中、蔡嘉邦、丙○○等股東所
    提供人頭戶，作為買賣尚鋒股票之往來帳戶云云（見偵查卷
    (二)第三一八頁正、反面）。(3)被告丁○○於法務部調查局
    詢問中亦供承：大股東要求股價不得跌至承銷價，並由大股
    東提供親友之帳戶，乙○○負責護盤基金掌控、股票買賣交
    割、轉帳等事宜；... 尚鋒公司股票上市後，陳淑蘭、王瑞
    昌、丙○○、甲○○、李憲忠、蔡嘉邦有利用該公司股票承
    銷之利得一億五千萬元，成立護盤基金，並指定伊負責護盤
    之作為等語（見偵查卷 (二)第三七０頁、偵查卷 (四)第二
    二三頁）。(4)原審同案被告陳淑蘭於法務部調查局詢問中供
    稱：操盤由丁○○處理，後來交由臺灣證券投資顧問有限公
    司胡華東；... 利用人頭戶交易帳戶，再以既定的時間和價
    格，買賣尚鋒公司股票；... 為避免董、監買賣股票，受到
    證管會及投資人注意，對護盤工作不利，故由人頭戶交易，
    製造尚鋒股票交易熱絡的情形；... 李憲忠、甲○○曾提供
    人頭帳戶供護盤尚鋒股價使用云云（見偵查卷 (二)第二０
    二頁至第二０四頁、第二三二頁反面）。
  2.被告丙○○、乙○○、丁○○，及原審同案被告陳淑蘭所為
    前述供詞，互核均為相符；此外，復有張順真所提供之資料
    影本一份、乙○○所提供之護盤基金之出資比例資料影本一
    份、乙○○所提供之護盤基金之出資比例資料影本一份在卷
    可稽（見偵查卷 (二)第二一三頁至第二二二頁、第三二五
    頁，偵查卷 (三)第十二頁至第十四頁）。被告丙○○、乙
    ○○、丁○○之前揭自白，自屬可信。
  3.雖原審同案被告胡華東在本院更審前到庭證稱：印象中乙○
    ○沒有單買賣股票云云（見本院上訴卷 (一)第二六六頁反
    面）。證人王朝本到庭證稱：八十三年八月至八十四年五月
    乙○○有請產假等語（本院上訴卷第二宗第五頁）。證人林
    昭仁、邱偉修、楊佩玲、賴柏佑、林德威、王宗正分別證稱
    ：附表所示各投資人在公司之帳戶自八十二年至八十四年間
    所買賣尚鋒公司股票，不是由乙○○下單買賣云云（本院上
    訴卷第五宗第四六頁及反面）。然查：
  (1)原審同案被告劉錚華於法務部調查局詢問中供陳：在我至尚
    鋒公司後，我才知道尚鋒公司下單買賣股票的業務負責人是
    會計科長乙○○；我僅知乙○○會告知我欲交易買賣股票數
    量、種類、價格，至於尚鋒公司何人決定買賣的數量、價格
    ，我並不清楚；尚鋒公司每次下單買賣的股票種類，係以其
    公司的股票為主等語（同偵查卷 (二)第一０五頁）。
  (2)證人黃惠美在本院更審前亦到庭證稱：報表是乙○○給我的
    ，她們要我傳真資料給對方；報表在乙○○請假時，我來幫
    她做，她請假時也有進公司，張順真也有做這些事，交割戶
    的存款及印章在他手上；張順真依我的指示去轉帳，存摺及
    印章都在他手上保管云云（見本院重上訴卷 (二)第十頁反
    面、第十一頁）。
  (3)證人張順真（即張品君）於法務部調查局詢問中證稱：乙○
    ○及其助理黃惠美先寄人頭開戶資料予我，再由我持至各證
    券商開立股票交易帳戶及銀行交割帳戶，並將相關人頭帳戶
    之印鑑、存摺或交各證券公司營業員保管，或由我攜回保管
    ；不論早期或後期，我皆僅係依據乙○○傳真給我的指示辦
    理交割事宜云云（同偵查卷 (二)第二一０頁反面、第二一
    二頁）。在本院更審前調查中仍證稱：乙○○在每日下午收
    盤以後與我聯絡等語（本院上訴卷第二宗第三一五頁）。
  (4)原審同案被告陳淑蘭供稱：這份明細表是由乙○○在八十四
    年九月間，按照上述分配比例執行的結果製表交給我的等語
    （見偵查卷 (二)第三六三頁反面至第三六四頁）。
  (5)被告乙○○於法務部調查局詢問中亦曾供承：伊每天製作尚
    鋒護盤基金進出日報表供陳淑蘭查閱；... 由陳淑蘭、甲○
    ○、王瑞昌、李憲忠、鄭建中、蔡嘉邦、丙○○等股東所提
    供人頭戶，作為買賣尚鋒股票之往來帳戶云云，有如前述；
    則證人黃惠美、張順真，及原審同案被告劉錚華、陳淑蘭之
    前開供述，自屬可信；原審同案被告胡華東及證人林昭仁、
    邱偉修、楊佩玲、賴柏佑、林德威、王宗正之供證，顯與事
    實不符，委無足採。被告乙○○有實際參與人頭戶之下單行
    為，並經由黃惠美、張順真二人為之；並非如其所辯僅為股
    務人員，已灼然可見。至於，被告乙○○縱於其間曾請產假
    ，然其於假期中仍至尚鋒公司處理事務，並由黃惠美協助其
    處理，已據證人黃惠美、張順真結證在卷；被告乙○○所辯
    請產假之情，並不足為其有利之認定。
  4.被告丁○○雖提出其離職證明書與中興大學夜間部聘書影本
    一紙（原審卷第一宗第三一二頁、本院重上訴字卷 (五)第
    一四三頁、第一四四頁），辯稱：伊早在八十二年三月即已
    離職；伊無投資公司股份，僅屬經理人，並無權決定買賣之
    價與量；被告既未保管款券，又未下單無法操；伊在公司之
    業務內容僅限於公司財務、會計工作，並未負責股票相關事
    宜；被告與護盤基金並無利害關係，不可能擔任操盤者；被
    告任職期間，又須至中興大學任教，不可能配合公司操作股
    票云云。惟查：
  (1)被告丁○○於法務部調查局詢問中曾供承：尚鋒公司股票上
    市後，陳淑蘭、王瑞昌、丙○○、甲○○、李憲忠、蔡嘉邦
    有利用該公司股票承銷之利得一億五千萬元，成立護盤基金
    ，並指定伊負責護盤之作為等語。其所為此部分之供述，核
    與同案被告丙○○、乙○○，及原審同案被告陳淑蘭所為前
    述供詞，互核均為相符，已如前述。
  (2)被告丁○○迄至八十二年三月初，仍擔任尚鋒公司財務部協
    理，則尚鋒公司之股價於八十二年二月十七日、二月十八日
    、三月一日、三月四日因外力介入操作而有大幅度之波動（
    另詳如後述），應仍屬被告丁○○得操作護盤之時間內。次
    查，被告丁○○自八十一年八間起受聘中興大學擔任夜間部
    會計系兼任講師，固有其提出之中興大學聘書附卷為證；然
    依被告丁○○所提出之聘書所載，渠僅係夜間部兼任講師，
    並非需天天至中興大學授課；況且，被告丁○○僅為上午證
    券交易時間內之工作，渠夜間前往中興大學授課，並無礙於
    上午之操作護盤與；是其自八十一年八間起受聘中興大學擔
    任夜間部會計系兼任講師，並不足執以為其未操作護盤之證
    據。至於，所提出之被告丁○○所提出之美亞鋼管廠股份有
    限公司離職證明書，僅足證明被告丁○○自八十二年四月二
    十日起在美亞鋼管廠股份有限公司任職，至八十四年一月三
    十一日離職；並不足以證明被告丁○○於八十二年二月十七
    日至三月初在尚鋒公司擔任財務經理期間未參與操作護盤；
    此部分亦不足為被告丁○○有利之認定。
  (3)同案被告丙○○在本院更審前審理中雖改稱：丁○○是我們
    公司聘請的專業經理人，是財務經理，不是來操作股票的；
    我可以證明謝先生是尚鋒的財務部協理，因為尚鋒有許多財
    務方面的專業知識要借重謝先生，他以前待過金華證券，對
    股票比我們了解，所以我們常會問他，這種情形，在所難免
    ，這不能說是操作股票云云（見本院上重訴卷 (二)第八頁
    、重上訴卷 (三)第一二七頁及反面）。證人林柄滄在本院
    更審前到庭供證：是知悉丁○○有意返回臺北工作，因而寫
    此信（見本院上重訴卷 (二)第三一二頁反面）；證人楊峰
    權亦供稱：他（指丁○○）負責財務及股票上市業務，他的
    業務與股票交易沒有關係；沒有看到主管要求丁○○買賣股
    票，我們部門沒有在買賣股票」等語（見本院上重訴卷 (三
    ) 第一九九頁及反面）。然查，同案被告丙○○及證人林柄
    滄、楊峰權在本院所為之前述供詞，核與被告丁○○於調查
    局調查時坦承之上情，並不一致，顯為事後迴護被告丁○○
    之詞，自不可採。
  (4)從而被告丁○○所辯：未操盤云云，要難採信。
  5.綜上所述，被告丙○○所辯：公司之財務及股票操作，則均
    由陳淑蘭負責，伊對公司之營運並不了解云云；被告甲○○
    所辯：伊沒有參與炒作股票，股票上市的時候，伊是負責工
    廠的生產，當初成立基金是告訴伊說護盤，不是說要炒作股
    票；伊並沒有提供人頭云云；被告乙○○所辯：伊的工作是
    申報股東股份的變動、依陳淑蘭的指示作報表，沒有下單也
    沒有炒作云云；被告丁○○所辯：伊是專業經理人，負責的
    是財務和會計，跟操盤根本沒有關係云云；顯然均係臨訟卸
    責之詞，不足採信。
  (三)被告等共同以他人名義之人頭戶，連續買入及賣出尚鋒公司
    股票之事實：
  1.據被告丙○○、甲○○、乙○○、丁○○等人所使用之部分
    人頭戶供證：
  (1)胡再麟證稱：於81年間王瑞昌表示其妻陳淑蘭之尚鋒公司
     要上市，希望伊能入股，但伊沒錢，並未投資，王瑞昌向
     伊借身分證，作為人頭股東，並再配合填寫開戶資料，當
     時尚有張振奎、潘懋官等人，但相關情形不知；王瑞昌向
     我借用身分證，以作為尚鋒公司之人頭股東，我提供身分
     證予其使用，配合其填寫證券公司及銀行之開戶資料，與
     我一起填寫資料的，還有張振奎、潘懋官等人；我並未親
     自買賣尚鋒股票，在84年4月1日至84年10月31日我名義下
     所為尚鋒股票交易，這些應該都是王瑞昌與陳淑蘭使用我
     的名義而為，相關之存摺及印鑑亦均由其保管，我並不知
     情等語（見偵查卷(一)第9頁至第10頁）。
  (2)吳健敏證稱：80年9月9日進入尚鋒公司營業部擔任營業員
     ，85年9月1日擔任營業部主任；... 京華員林證券公司、
     亞洲台北證券公司、大安銀行復興分行、新寶證券公司、
     世華銀行光復分行、金豪證券公司、中信證券公司，均係
     伊於八十年進入尚鋒公司時，陳淑蘭要求伊提供，印鑑章
     係陳淑蘭所刻，交易內容伊不清楚，84年年底，陳淑蘭方
     返還等語（見吳健敏85年11月5日調查筆錄）；我僅於84年
     1 月左右在群益證券公司開立帳戶，係我自己使用，該帳
     戶於84年10月左右就沒有使用，至於其他的證券公司之開
     戶，都是我公司董事長陳淑蘭要求我提供身分證影本，利
     用我的名義開立帳戶買賣，我有將身分證影本提供給陳淑
     蘭使用，印鑑章是陳淑蘭所刻，上述之存摺均由營業員直
     接交給陳淑蘭，我不清楚所有的交易內容。除了84年7月18
     日由群益證券公司營業員徐建國賣出5張，其餘的我都不清
     楚等語（見同上偵查卷第一宗第38頁反面至第40頁反面、
     第三宗第82頁至第83頁）。
  (3)張振奎證稱：81年間，王瑞昌表示其妻尚鋒公司要上市，
     要借伊身分證開戶；... 但未親自買賣尚鋒公司股票，故
     與林正勝、劉惠珍、陳乃玉、宋煌雲、何思坤、鄭碧娥、
     吳宏柱、鄭碧華、李銘炘、鍾素貞、林美遜、林寶秀、鍾
     碧蓮、彭國華等人之交易或匯款情形均不知情等語（見張
     振奎85年11月5日調查筆錄）；王瑞昌向我借身分證，我有
     提供身分證予其使用，我在臺北市○○街○段63號四樓填寫
     開戶資料，與我同行有胡再麟、潘懋官等人，相關之交易
     情形我都不清楚。我並未親自買賣尚鋒公司股票，有關之
     交易或匯款情形我都不清楚，這些應該都是王瑞昌使用我
     名義去做，相關之存摺及印鑑亦係由其保管，我並不知情
     等語（見同上偵查卷第一宗第104頁至第105頁）。
  (4)陳總敏證稱：認識王瑞昌、陳淑蘭、李銘炘，王瑞昌係雍
     星老板陳潮煌（陳淑蘭之弟）之姐夫，雍昌係盛昌公司之
     關係企業，李銘炘係盛昌公司員工；...，未親自開戶過，
     81年間，盛昌財務鄭惠娟要伊提供身分證開戶，有收到怡
     富證券、世華信義分行存摺，但交易情形不清楚（見陳總
     敏85年11月7日調查筆錄）；我是王瑞昌的部屬，我將身分
     證交予鄭惠娟，填寫該等開戶資料，約於84年10、11月間
     收到怡富證券公司之證券存摺，相關交易情形我都不清楚
     。我並未親自買賣尚鋒股票，故有關之交易或匯款情形，
     我都不清楚，這些應該都是王瑞昌、陳淑蘭使用我名義買
     賣、匯款，且相關存摺、印章亦係由其保管等語（見同上
     偵查卷第一宗第318頁正反面）。
  (5)李銘炘證稱：王瑞昌係盛昌老闆，陳淑蘭係老闆娘；...
     84年間，因王瑞昌、陳淑蘭想炒作尚鋒公司股票，需人頭
     戶，會計鄭惠娟轉達陳淑蘭指示，要伊至大發證券公司開
     戶，但伊不從事股票買賣等語（見李銘炘85年11月7日調查
     筆錄）；我在任職盛昌公司期間，約於84年中，因為王瑞
     昌、陳淑蘭等人想炒作尚鋒股票，需要使用人頭帳戶，公
     司會計鄭惠娟轉達陳淑蘭指示要我前往大發證券公司開戶
     ，但我從不過問渠等炒作尚鋒股票的詳情。我不知道何以
     會有在金豪等6家券商開戶，可能是盛昌公司內部人員奉王
     瑞昌、陳淑蘭之指示所為。我完全不清楚這些交易，應該
     都是陳淑蘭等集團所炒作的。我開戶後，印鑑、存摺均交
     給盛昌臺北辦公室的張品君保管等語（見同上偵查卷第一
     宗第320頁反面至第321頁反面）。
  (6)唐照禮證稱：伊為盛昌紡織股份有限公司維修部主任，王
     瑞昌為盛昌紡織股份有限公司董事長、陳淑蘭為其配偶；
     ... 81年間，公司會計鄭惠娟要伊交身分證，因公司要買
     股票，但帳戶伊未使用，85年1、3月間，公司有將存摺退
     回，股票買賣情形，伊不清楚，係王瑞昌、陳淑蘭使用等
     語（見唐照禮85年11月7日調查筆錄）；在81年、82年間，
     盛昌公司會計鄭惠娟要求我影印身分證給她，她表示公司
     要買股票，我便提供予鄭惠娟，填寫開戶資料，相關交易
     情形我都不清楚。我並未親自買賣尚鋒公司股票，故有關
     之交易或匯款情形，我都不清楚，這些應該是王瑞昌、陳
     淑蘭使用我名義去做的，相關存摺、印鑑亦皆由王瑞昌、
     陳淑蘭保管等語（見同上偵查卷第二宗第9頁反面至第10頁
     反面）。
  (7)吳宏桂證稱：認識王瑞昌、陳淑蘭，因接受王瑞昌公司贊
     助，故提供身分證，但未親自開戶等語（見吳宏柱85年11
     月7日調查筆錄）；我從未在一銀世貿分行開過戶，更未在
     84 年4月10日及84年4月21日匯款予唐照禮等人。我從未將
     身分證借予他人使用，但因曾接受王瑞昌公司之贊助，為
     報綜合所得稅之用，而由公司向本人取得身分證影本使用
     ，但我並未答應王瑞昌公司可以本人身分證影本供作其他
     用途等語（見同上偵查卷第二宗第27頁反面）。
  (8)林生權證稱：84年間，曾把身分證借給姊夫趙江川，其稱
     其董事長要利用人頭開戶，趙江川於尚鋒興業股份有限公
     司任職，股票買賣情形，不清楚等語（見林生權85年11月
     7日調查筆錄）；我本人並未在證券公司開戶買賣。84年
     間我有將身分證借給我姊夫趙江川使用，他說這是他董事
     長指示的，要利用一些人頭在證券行開戶，趙江川是在尚
     鋒興業公司任職，所以他以我名義在證券行開戶，應當是
     用來買賣尚鋒公司股票等語（見同上偵查卷第二宗第30頁
     反面至第31頁）。
  (9)蔡銘欽證稱：盛昌紡織股份有限公司程式設計師，電腦部
     副理、總務部副理，陳淑蘭為公司負責人，王瑞昌為其配
     偶，丙○○為尚鋒公司總經理，84年間，王瑞昌要伊提供
     身分證以便開戶匯錢等語（見蔡銘欽85年11月7日調查筆錄
     ）；84年間陳淑蘭要我提供身分證及印章，俾在銀行開戶
     供盛昌公司匯款之用，我將身分證及印章交予辦理。在怡
     富、日盛臺中等證券公司所開設帳戶及銀行交割戶，實際
     使用者都是陳淑蘭，相關印鑑、存摺亦由陳女保管。前述
     尚鋒公司股票交易，皆係陳淑蘭冒用我名義買賣等語（見
     同上偵查卷第二宗第58頁及反面）。
  (10)劉惠珍證稱：盛昌紡織股份有限公司股務及會計、採購等
      職，王瑞昌為董事長、陳淑蘭為尚鋒公司董事長、丙○○
      為尚鋒公司總經理、張振奎係人頭，彭國華、吳宏柱、吳
      健敏、邱漢興、鍾碧蓮、李憲民、何思坤均不認識，80年
      進入盛昌公司，王瑞昌即要伊提供身分證做人頭，交易帳
      戶、存摺、印鑑均係王瑞昌保管，買賣尚鋒股票，伊不知
      情等語（見劉惠珍85年11月7日調查筆錄）；老板王瑞昌
      要我們在證券公司開戶，並將戶頭借渠使用買賣股票，我
      們集合統一辦理開戶。前開我所開設之交易帳戶及銀行交
      割戶之相關印鑑、存摺均是交由王瑞昌保管，故前開帳戶
      之實際使用者應係王瑞昌。我本人從未使用過前開帳戶買
      賣尚鋒公司股票等語（見同上偵查卷第二宗第67頁反面至
      第68頁反面）。
  (11)李淑卿證稱：曾任職盛昌紡織公司，82年間，鄭惠娟曾表
      示尚鋒公司要人頭戶，伊有借其身分證，但在那裡開戶，
      匯款情形，伊不清楚，吳宏柱、黃賢盛、李重銜、林信義
      、李銘炘、劉惠珍、蔡銘欽、唐照禮等係人頭等語（見李
      淑卿85年11月7日調查筆錄）；約82、3年間，鄭惠娟曾表
      示尚鋒公司需要戶頭買賣股票，我同意將戶頭供其使用。
      我從未匯款給鄭惠娟，前述匯款並非我所為。顯然大發證
      券公司在未得我同意下，即讓他人使用我戶頭買賣股票等
      語（見同上偵查卷第二宗第80頁至第81頁）。
  (12)陳慧燕證稱：盛昌紡織股份有限公司會計，王瑞昌係公司
      董事長、陳淑蘭係尚鋒公司董事長、丙○○為尚鋒公司總
      經理，王瑞昌有要伊在證券商開戶，做人頭戶，但不知係
      何證券商等語（見陳慧燕85年11月7日調查筆錄）；王瑞
      昌要我們在證券公司開戶，並將戶頭借渠使用買賣股票，
      我們應渠要求開立帳戶給王瑞昌等人使用，我們集合統一
      辦理開戶。前開我所開設之交易帳戶及銀行交割戶之相關
      印鑑、存摺均是交由王瑞昌保管，故前開帳戶之實際使用
      者應係王瑞昌。我本人從未使用過前開帳戶買賣尚鋒公司
      股票，故有關交易詳情我並不清楚。有關資金匯款往來情
      形，我均不清楚，均不是我本人所為等語（見同上偵查卷
      第二宗第83頁反面至第84頁反面）。
  (13)李重銜證稱：伊為盛昌紡織股份有限公司技術員，81年間
      ，會計鄭惠娟向伊要身分證，要做人頭戶，有5、6家證券
      商。實際交易情形，伊不清楚；... 伊不知道84年4月7日
      劉錚華有匯80萬元予伊等語（見李重銜85年11月7日調查
      筆錄）；約在81年左右，公司會計鄭惠娟向我要身分證影
      本，並表示老闆娘要用我名義，在證券商處開立帳戶買賣
      股票之用途，我將身分證交予鄭惠娟，而且事後所謂有關
      的證券劃撥存摺、銀行存摺及印鑑章均未交給我，至於放
      在何處我不清楚，我僅知他們有使用我的證券帳戶及銀行
      存摺在買賣股票，但如何交易，交易量如何，我完全不清
      楚。有關上述匯款情形，均非我本人所為，應該都是王瑞
      昌、陳淑蘭使用我名義去做的等語（見同上偵查卷第二宗
      第93頁至第94頁）。
  (14)陳乃玉證稱：84年初，陳淑蘭向伊借大發證券股票交易帳
      戶及世華儲蓄部交割帳戶供其買賣股票，同時並將伊之先
      生陳國能之資料予其，但買賣股票之情形，伊不清楚等語
      （見陳乃玉85年11月7日調查筆錄）；約於84年初，因陳
      淑蘭要借我的大發證券股票交易帳戶及世華儲蓄部交割帳
      戶供渠買賣尚鋒公司股票之用，我便將前述帳戶相關印鑑
      及存摺給陳淑蘭使用，至於陳淑蘭如何使用相關帳戶買賣
      尚鋒公司股票及運用資金之情況，我實在是不知道等語（
      見同上偵查卷第二宗第103頁）。
  (15)張秀微證稱：伊先生李憲民係尚鋒公司小股東及該公司經
      理，尚鋒公司曾表示股票上市不久，要人頭戶，伊即依要
      求去開戶，有台證證券、大發證券、大順證券、寶來證券
      等語（見張秀微85年11月8日調查筆錄）；尚鋒公司股票
      上市不久，尚鋒公司股務課人員打電話至我家，表示我們
      係尚鋒公司股東，需用我的名義在券商開戶，我即至尚鋒
      公司彰化總公司和券商、銀行辦理開戶、對保各項事宜，
      我想前述帳戶即尚鋒公司幫我開的股票交易帳戶。前述相
      關匯款情形，我並不清楚，這些應都是尚鋒公司利用我名
      義所為，且我相關之存摺、印章皆由尚鋒公司服務課保管
      ，我並不知情。我提供我的戶頭供尚鋒公司使用，因係尚
      鋒公司告訴我，我和我丈夫係其股東需開戶給公司使用，
      我才同意尚鋒公司要求等語（見同上偵查卷第二宗第108
      頁至第109頁及反面）。
  (16)鄭惠娟證稱：77年10月進入盛昌紡織股份有限公司，82年
      間，尚鋒公司因需開戶買賣股票，所以要伊提供身分證開
      戶，但交易、匯款情形伊都不清楚等語（見鄭惠娟85年11
      月8日調查筆錄）；僅在82年間，尚鋒公司因需開戶買賣
      股票，所以要求我提供身分證開戶。我皆不清楚這些交易
      ，我填寫開戶資料後，相關證券存摺、銀行交割存摺等，
      皆由尚鋒公司保管，所以這些交易情形應是尚鋒公司以我
      名義所做的。我並未親自買賣尚鋒公司股票，故有關之交
      易或匯款情形，我都不清楚，這些應該都是王瑞昌、陳淑
      蘭、乙○○、丙○○等人以我名義買賣尚鋒公司股票及匯
      款等語（見同上偵查卷第二宗第117頁至第118頁）。
  (17)張品君證稱：伊78年進入尚鋒公司台北營業所擔任業務助
      理員，丙○○引見予陳淑蘭，其告訴伊日後聽命予他，並
      由乙○○擔任聯絡人；... 人頭戶有鄭碧華、胡再麟、鄭
      碧娥、潘懋官、邱漢興、張振奎、張泰森、林生彬、李銘
      炘、吳宏柱、吳健敏、張陳麗珠、郭水汴、林生權、林正
      勝、黃賢盛、劉惠珍、李重御、陳總敏、劉燕謀、林素真
      、陳梅君、楊足、唐照禮、李淑卿、謝梅妹、林信義、張
      秀微、謝呂春蘭、陳慧燕、蔡壽城、張昌昕、王金燕、鄭
      惠娟、陳錦樹、陳劉桔、蔡銘欽、陳潘域等人；... 人頭
      戶於大發證券、怡富證券、時代證券、大華證券、亞洲證
      券、菁英證券、金豪證券、台育證券、宏華證券、元統證
      券、建弘證券、中信證券、致和證券、新寶證券；... 下
      單事情伊不清楚，所需資金由陳淑蘭、乙○○調度，由陳
      淑蘭撥進伊帳戶，再由開具支票，後來則由營業員通知陳
      淑蘭將資金直接匯入人頭戶帳戶等語（見張品君85年11月
      9 日、21日調查筆錄）。
  (18)陳潮煌證稱：伊於70年進入盛昌公司任作業員，83年5、6
      月間，鄭惠娟告訴伊，尚鋒公司需股票護盤，希望能借伊
      之帳號，買賣尚鋒公司股票，並將帳戶等交予鄭惠娟等語
      （見陳潮煌85年11月11日調查筆錄）；鄭惠娟告訴我尚鋒
      公司因需股票護盤，希望能借我的證券交易帳號及銀行交
      割帳號作為買賣尚鋒公司股票，所以借給尚鋒公司使用。
      84 年4月1日至84年10月31日期間，我從未買賣過尚鋒公
      司股票，應是鄭惠娟取走我的證券交易帳號後進行的。相
      關存摺、印章放於鄭惠娟之處等語（見同上偵查卷第二宗
      第242頁反面至第243頁反面）。
  (19)林信義證稱：伊於61年進入盛昌公司，82年間，鄭惠娟向
      伊要身分證，並由券商派人來公司辦理開戶，伊不知道分
      紅股票儲存的手續，相關帳戶等均由鄭惠娟統一保管等語
      （見林信義85年11月11日調查筆錄）；鄭惠娟說公司為了
      以尚鋒公司股票分紅予員工，請我提供身分證、私章供其
      登記，遂將身分證、私章交予鄭惠娟。之後有4、5次以上
      ，有證券商派人到盛昌公司辦理開戶手續，也有銀行派員
      到公司辦理開戶手續。開戶的印鑑也都由公司先替我們刻
      好，所取得的相關存摺、印鑑都交給鄭惠娟統一保管。我
      從未買賣股票，更沒買賣過尚鋒公司股票，應該是鄭惠娟
      取得相關存摺、印鑑後進行的，並非本人所為等語（見同
      上偵查卷第二宗第253頁反面至第254頁反面）。
  (20)黃賢盛證稱：伊於82年4月間進入盛昌紡織股份有限公司
      ，任總務部副理，伊本人並未親自開戶，係在82年底，尚
      鋒公司董事長陳淑蘭向伊表示，要對股票進行護盤，希望
      伊提供名義讓其開戶，故在日盛、菁英、怡富等開戶等語
      （見黃賢盛85年11月15日調查筆錄）；陳淑蘭向我表示，
      她要對尚鋒公司之股票價格進行護盤，希望我能提供名義
      ，讓她開戶使用，我不便拒絕她的要求。其存摺、印鑑於
      開立後，即交由鄭惠娟保管，我並無法支配，亦未曾使用
      該等帳戶買賣任何股票。我從未買賣過任何尚鋒公司之股
      票，如果係以我之名義買賣尚鋒股票，則應係陳淑蘭使用
      我提供予她之帳戶而為等語（見同上偵查卷第二宗第371
      頁反面、第372頁反面）。
  (21)鄭碧華證稱：在約82、83年間，我提供身分證予尚鋒公司
      使用，當初係證券商及銀行人員到我家填寫開戶資料，而
      這些帳戶之交易情形我並不清楚；我並未親自買賣尚鋒公
      司股票，這些應該是尚鋒公司利用我名義所做的。在84年
      4 月1日至84年10月31日我名義下所為之尚鋒股票交易，
      均係尚鋒公司使用我的名義所為，相關之存摺及印鑑亦由
      尚鋒公司保管，我並不知情等語（見同上偵查卷第一宗第
      94頁至第95頁）；我確曾於84年間親自在大信證券商長安
      分行、陽明證券商開戶。因為我姊姊鍾碧惠要我在該二家
      證券商開戶，而開戶後，相關印鑑、存摺皆交由鍾碧惠使
      用，我姊姊有告訴我係要用來做為買賣股票進出帳戶，實
      際使用人係鍾碧惠，而我亦有投資新台幣約2百萬元左右
      予鍾碧惠，由渠統籌使用買賣股票。我本人從未使用前述
      帳戶買賣股票，該帳戶係由鍾碧惠全權在處理買賣股票事
      宜等語（見同上偵查卷第一宗第224頁反面至第225頁反面
      ）。
  (22)鄭碧娥證稱：約於80年左右，我曾在金豪證券開立帳戶，
      供我及胞妹鄭碧華使用，確曾買賣尚鋒股票1張。在84年
      我絕對沒有買賣尚鋒股票。至於會有其他券商以我名義買
      賣股票，可能是尚鋒公司的人所為，約於82、83年間，鄭
      建中向我表示尚鋒公司要借我的名義開立帳戶，由券商營
      業員及銀行行員親自到我家辦理，並將相關印、摺等資料
      攜走。除了金豪證券之交易帳戶外，其餘券商交易帳戶、
      銀行交割帳戶之相關印鑑及存摺，皆由尚鋒公司內部人使
      用，並由尚鋒公司會計張順真保管。85年2、3月間我向尚
      鋒公司會計張順真取銷我的帳戶，張順真將相關印鑑及存
      摺寄還予我，由我辦理註銷，據此我認為印鑑、存摺係由
      尚鋒公司會計張順真所保管。另外，我曾接獲尚鋒公司寄
      交予我之股票買賣所得扣繳憑單，據以申報所得稅，所以
      我才知道尚鋒公司確實以我帳戶買賣尚鋒公司股票等語（
      見同上偵查卷第一宗第147頁反面至第149頁、第三宗第80
      頁正、反面）。
  (23)鄭建中證稱：我約於72年間進入尚鋒公司任職，丙○○及
      乙○○要求我提供1、2個戶頭，我遂將我及我姊姊鄭碧娥
      、鄭碧華之身分證提供給丙○○及乙○○使用。當時尚鋒
      公司其他職員謝國春、鄭日慶、許清風、歐陽精、林位仁
      、許瑞源等應該和我一樣，有提供戶頭供丙○○及乙○○
      買賣股票。該份開戶資料確係我所簽寫，但我從未在該戶
      頭買賣任何股票，若該戶頭有任何股票交易，應問丙○○
      及乙○○等語（見同上偵查卷第一宗第212頁、第213頁正
      、反面）。
  (24)宋愛玲證稱：我曾於84年間應鍾碧惠的要求，至陽明證券
      公司及大昌證券公司開戶，鍾某並告訴我要借用我前開2
      帳戶買賣股票，我基於親戚關係，故借渠使用。開立帳戶
      後，相關之印鑑等資料，均交由鍾碧惠使用，故前述帳戶
      買賣尚鋒股票情事，我並不清楚，我本人從未使用前開帳
      戶買賣股票。前開匯款資金往來情形，我完全不清楚，此
      均係鍾碧惠所使用的情形等語（見同上偵查卷第一宗第
      240 頁反面至第241頁反面）。
  (25)宋煌雲證稱：我與陽明證券營業員鍾碧蓮是同事，約在84
      年初，鍾女向我表示希望能以我的名義開戶供客戶買賣尚
      鋒股票，乃提供我的身分證在陽明證券公司開戶，供鍾碧
      蓮替他人進出買賣尚鋒股票，但我對於鍾女使用我帳戶買
      賣尚鋒股票的詳情均不清楚。我並未實際買賣尚鋒股票等
      語（見同上偵查卷第一宗第263頁至第264頁）。
  (26)張依慧證稱：我於84年1月間曾至陽明證券公司開戶買賣
      股票，開戶不久，鍾碧惠向我表示其需要買賣股票，希望
      我能將陽明證券帳戶借予她使用，我將帳戶交予她使用。
      在84年4月1日至84年10月31日間我名義下所為之尚鋒股票
      交易，係鍾碧惠在使用等語（見同上偵查卷第一宗第286
      頁反面至第287頁）。
  (27)何思坤證稱：我從未買賣任何尚鋒股票。84年我曾提供股
      票交易帳戶及銀行交割帳戶予鍾碧惠買賣股票。我的帳戶
      係借予鍾碧惠使用等語（見同上偵查卷第一宗第294頁反
      面至第295頁）。
  (28)鍾家隆供稱：我於76年有一筆兩百多萬元資金寄存在鍾碧
      惠那邊，由她幫我經營買賣股票，如要開戶，都是鍾碧惠
      、證券公司的人會同銀行人員到我上班公司找我開戶，我
      記得有大信長安、陽明及環球忠孝。我將資金交給鍾碧惠
      後，就沒有再過問她賣賣股票情形。這些錢並不是由我匯
      款出去的，是不是鍾碧惠匯的，要問鍾碧惠才知道。我有
      一個印鑑交給鍾碧惠保管，相關存摺也由鍾碧惠保管，所
      以股票買賣及交割全部由鍾碧惠全權處理由她使用我的帳
      戶等語（見同上偵查卷第一宗第297頁反面至第298頁反面
      ）。
  2.被告等之供述
  (1)原審同案被告陳淑蘭供稱：有關尚鋒股價護盤之事，丙○○
    、甲○○、李憲忠、蔡嘉邦及我本人均知悉、參與，且均曾
    籌措資金、股票，以用於調節尚鋒公司股價。操盤工作先後
    由丁○○、胡華東、楊秋月操盤，依據市場交易情形，決定
    買賣尚鋒公司股票的價與量，作出決定後，即交由乙○○通
    知證券公司下單。所以必須使用人頭交易帳戶買賣，除可避
    免引人注意外，也可將買賣量分散。人頭交易帳戶主要來源
    來源有二：其一為我所提供，其一為丙○○所提供等語（同
    上偵查卷第二宗第二０二頁至第二０三頁、第二三三頁至第
    二三四頁反面）。
  (2)原審同案被告胡華東供稱：陳淑蘭、丙○○、王瑞昌、甲○
    ○、蔡嘉邦、李憲忠等人均參與護盤工作。在護盤過程中，
    所使用之人頭帳戶，均由大股東提供（同上偵查卷第二宗第
    二０七頁反面）。陳淑蘭、丙○○、王瑞昌、甲○○、蔡嘉
    邦、李憲忠等人盡皆參與護盤，而買賣尚鋒公司股票的人頭
    戶亦為前述大股東所自行提供等語（同上偵查卷第二宗第三
    六八頁）。
  (3)原審同案被告鍾碧蓮供稱：確有於八十四年四月起至十月間
    ，大量賣出尚鋒股票，我係受我姊姊鍾碧惠委託從前述鍾家
    隆等人的帳戶中賣出尚鋒股票，該股票是鍾碧惠有債務關係
    之朋友丙○○所提供質押，當丙○○不還錢時，鍾碧惠便委
    託我賣出。丙○○向鍾碧惠質借金額上億元，質押股票數千
    張等語（同上偵查卷第一宗第九十頁及反面、第三宗第八一
    頁至第八二頁）。
  (4)被告丙○○亦供稱：在尚鋒公司股票上市後，證管會規定要
    釋放出１０％的股權，計得銷售金額約有二億餘元，經創立
    公司的大股東同意，將其中一億五千萬元存在一、二名股東
    名下，作為尚鋒公司股票股價的護盤基金。該一億五千萬元
    的護盤基金係由陳淑蘭負責，而我太太乙○○幫助陳淑蘭記
    帳的工作。陳淑蘭請丁○○負責操盤，到八十二年五月左右
    陳淑蘭將操盤工作交給楊總及胡華東共同負責，到了八十四
    年三月左右負責操盤的工作再交給胡華東一人全權負責。由
    陳淑蘭依據操盤人員下單的結果，交由乙○○處理。陳淑蘭
    、甲○○、王瑞昌、李憲忠、鄭建中、蔡嘉邦及我本人為護
    盤而各自提供親友作為買賣股票之往來帳戶。」（同上偵查
    卷第二宗第一九七頁、第一九八頁、第一九九頁，第三宗第
    一頁反面至第三頁）、「該護盤基金在成立時，曾經過陳淑
    蘭、丙○○、甲○○、李憲忠、蔡嘉邦等人一致口頭通過。
    」（同上偵查卷第二六五號第二宗第二三一頁）、「當初我
    有明確告知謝某等七人，他們所分配而得之股票將納入護盤
    基金中，由護盤基金統籌運作，以方便護尚鋒股票的盤，及
    鎖碼用等語（同上偵查卷第三宗第三頁反面）。
  3.原審同案被告陳淑蘭、胡華東、鍾碧蓮，及證人胡再麟、吳
    健敏、張振奎、陳總敏、李銘炘、唐照禮、吳宏桂、林生權
    、蔡銘欽、劉惠珍、李淑卿、陳慧燕、李重銜、陳乃玉、張
    秀微、鄭惠娟、張品君、陳潮煌、林信義、黃賢盛、鄭碧華
    、鄭碧娥、鄭建中、宋愛玲、宋煌雲、張依慧、何思坤、鍾
    家隆等人於法務部調查局詢問中之供述，固屬被告以外之人
    於審判外之言詞陳述；被告丙○○、甲○○、乙○○、丁○
    ○於法務部調查局詢問中之供述，對其他被告而言，亦屬被
    告以外之人於審判外之言詞陳述，在審判中翻異前供；然其
    等於法務部調查局詢問中之供述，互核均為相符，具有較可
    信之特別情況，且為證明犯罪事實存否所必要者，依刑事訴
    訟法第159條之2之規定，自得為證據，允宜敘明。
  (四)被告等利用人頭帳戶，抬高及壓低尚鋒公司股票之事實
  1.於下列之24個營業日連續以高價買入或低價賣出尚鋒公司股
    票，致影響尚鋒股票交易價格：82年1月8日，使用蔡壽城
    、林信義、張秀微等之人頭帳戶，以高價連續買進，影響尚
    鋒股票收盤成交價上漲3檔；82年1月11日開盤後不久，使
    用陳慧燕、李淑卿、張昌昕、鄭惠娟、王金燕等之人頭帳戶
    委託買進，另使用林生彬、林信義、鄭惠娟、謝梅妹、張泰
    森、潘懋官等之人頭帳戶委託賣出；嗣於同日中午接近收盤
    前，使用鄭惠娟、謝梅妹、林信義等之人頭帳戶委託買進。
    如此，以低價連續委託賣出，影響尚鋒股票開盤成交價下跌
    4 檔，同時另以高價連續委託買進，影響尚鋒股票收盤成交
    價上漲3檔；82年1月13日，使用林信義、胡再麟、鄭碧華
    等之人頭帳戶，以高價連續委託買進，影響尚鋒股票收盤成
    交價上漲3檔；82年1月15日，使用邱漢興、鄭碧娥、潘懋
    官等之人頭帳戶，以高價連續委託買進，影響尚鋒股票收盤
    成交價上漲3檔；82年1月16日，使用鄭碧娥、胡再麟、潘
    懋官等之人頭帳戶，以高價連續委託買進，影響尚鋒股票收
    盤成交價上漲3檔；82年2月8日，使用張泰森之人頭帳戶
    ，以高價連續委託買進，影響尚鋒股票收盤成交價上漲3檔
    ；82年2月17日，使用張泰森、鄭碧娥等之人頭帳戶，以
    高價連續委託買進，影響尚鋒股票收盤成交價上漲3檔；
    82 年2月18日，使用林信義之人頭帳戶，以低價委託賣出，
    影響尚鋒股票盤中成交價下跌4檔；另使用王金燕、張秀微
    之人頭帳戶，以高價連續委託買進，影響尚鋒股票盤中成交
    價上漲4檔；82年2月19日，使用張秀微、陳慧燕等之人頭
    帳戶，以高價連續委託買進，影響尚鋒股票盤中成交價上漲
    5 檔；82年2月22日，使用邱漢興、潘懋官等之人頭帳戶
    ，以高價連續委託買進，影響尚鋒股票收盤成交價上漲3檔
    ；82年3月1日，使用蔡壽城之人頭帳戶，以低價委託賣出
    ，影響尚鋒股票盤中成交價下跌3檔；另使用李淑卿之人頭
    帳戶，以高價委託買進，影響尚鋒股票盤中成交價上漲3檔
    ；82年3月4日，使用潘懋官之人頭帳戶，以低價委託賣出
    ，影響尚鋒股票盤中成交價下跌3檔；另使用林生彬之人頭
    帳戶，以高價委託買進，影響尚鋒股票盤中成交價上漲4檔
    ；82年8月5日，使用王其隆、張振奎、劉惠珍、蔡壽城等
    之人頭帳戶，以高價連續委託買進，影響尚鋒股票盤中及收
    盤成交價各上漲3檔；82年8月24日，使用王金燕、林信義
    等之人頭帳戶，以高價連續委託買進，影響尚鋒股票收盤成
    交價上漲3檔；82年12月16日，使用胡再麟、唐照禮、鄭
    惠娟、王金燕、張秀微、林信義、蔡壽城、張昌昕、謝呂香
    蘭等之人頭帳戶，以高價連續委託買進，影響尚鋒股票收盤
    成交價上漲3檔；83年1月13日，使用張振奎、邱漢興等之
    人頭帳戶，以高價連續委託買進，影響尚鋒股票收盤成交價
    上漲4檔；83年1月17日，使用胡再興之人頭帳戶，以高價
    連續委託買進，影響尚鋒股票收盤前成交價上漲2檔；83
    年5 月17日，使用張昌昕、蔡壽城、張秀微、李淑卿、王金
    燕、黃賢盛、柯素蘭等之人頭帳戶，以高價連續委託買進，
    影響尚鋒股票收盤成交價上漲5檔；83年6月1日，使用陳
    慧燕、鄭惠娟、林信義、王金燕等之人頭帳戶，以低價連續
    委託賣出，影響尚鋒股票盤中成交價下跌5檔；83年6月30
    日，使用劉燕謀、張陳麗珠、郭水汴、王其隆、周乃誠等之
    人頭帳戶，以高價連續委託買進，影響尚鋒股票收盤成交價
    上漲8檔；84年5月13日，使用邱漢興、張振奎、鄭碧華等
    之人頭帳戶，以高價連續委託買進，影響尚鋒股票盤中成交
    價上漲3檔2次；84年6月16日，使用鄭碧華之人頭帳戶，
    以高價連續委託買進，影響尚鋒股票盤中成交價上漲6檔；
    84年6月22日，分別使用陳潮煌、邱漢興、林生彬，張振
    奎、鄭碧娥、胡再麟，潘懋官，張陳麗珠，吳健敏、張振奎
    、張陳麗珠、邱漢興、郭水汴、胡再麟等之人頭帳戶，以高
    價連續委託買進，影響尚鋒股票盤中成交價上漲4檔2次、收
    盤成交價上漲3檔；84年8月14日，使用張秀微之人頭帳戶
    ，分2次以高價委託買進，影響尚鋒股票盤中成交價上漲3檔
    、6檔各1次。
  2.統計被告等利用黃賢盛、陳潮煌、陳錦樹、陳劉桔、陳潮澤
    、李佳玫、楊足、陳素治、王金燕、唐照禮、劉惠珍、陳總
    敏、鄭惠娟、蔡銘欽、李重御、李銘炘、陳慧燕、林信義、
    李淑卿、張振奎、胡再麟、潘懋官、吳宏桂（原判決記載為
    吳宏柱）、陳乃玉、陳國能、陳通聯、鄭碧華、鄭碧娥、吳
    健敏、林生權、張秀微、劉燕謀、周乃誠、林素真、張陳麗
    珠、陳梅君、郭水汴、曾榮宏、柯素蘭、王其隆、邱漢興、
    郭信昌、林生彬、張泰森、蔡壽城、謝呂春蘭、謝梅妹、張
    昌昕等48個本人不知情之人頭戶，及鄭建中、林位仁、鄭日
    慶、許瑞源、林正勝（此部分未據起訴）等5個本人知情之
    人頭戶，共53個人頭帳戶（另有陳潘域、楊愛玉本人不知情
    之人頭戶2個及謝國春本人知情之人頭戶1個，因無交易記錄
    ，均不予列入；又尚有「吳惠碧」人頭戶1個，因查無身分
    證字號等相關身分證明資料，無法為股票交易分析，故不予
    列入），以高價連續委託買進及低價連續委託賣出之操作方
    式，82年1月8日影響收盤價上漲3檔，82年1月11日影響開盤
    價下跌4檔、收盤價上漲3檔，82年1月13日影響收盤價上漲3
    檔，82年1月15日影響收盤價上漲3檔，82年1月16日影響收
    盤前成交價上漲3檔，82年2月8日影響收盤價上漲3檔，82
    年2月17日影響收盤價上漲3檔，82年2月18日影響盤中成交
    價下跌4檔、影響盤中成交價上漲4檔，82年2月19日影響盤
    中成交價上漲5檔，82年2月22日影響收盤價上漲3檔，82年3
    月1日影響盤中成交價下跌3檔、影響盤中成交價上漲3檔，
    82年3月4日影響盤中成交價下跌3檔、影響盤中成交價上漲4
    檔，82年8月5日影響盤中及收盤成交價各上漲3檔，82年8
    月24日影響收盤價上漲3檔，82年12月16日影響收盤價上漲3
    檔，83年1月13日影響收盤價上漲4檔，83年1月17日影響收
    盤前成交價上漲2檔，83年5月17日影響收盤價上漲5檔，83
    年6月1日影響盤中成交價下跌5檔，83年6月30日影響收盤價
    上漲8檔，84年5月13日影響盤中成交價上漲3檔2次，84年6
    月16日影響盤中成交價上漲6檔，84年6月22日影響盤中成交
    價上漲4檔2次、收盤價上漲3檔，84年8月14日影響盤中成交
    價上漲3檔、6檔各1次。此有該等人頭戶下單買進、賣出尚
    鋒股票交易資料（86年偵字第265號卷(一)第11頁至卷(二)第269
    頁、外放證期會卷第66頁）、財政部證券管理委員會對尚鋒
    興業股份有限公司股票監視查核報告（86年偵字第265號卷
    (三)第306頁至第361頁）、投資人集團買賣股票明細表、投資
    人委託成交對應表、尚鋒股票相對成交明細表、集團組合檢
    查明細表（86年偵字第265號卷(四)第40頁至第164頁）、臺灣
    證券交易所81年12月16日至85年1月31日監視報告、84年4月
    1日至10月31日分析報告（本院上訴卷(三)第90頁）、臺灣證
    券交易所股份有限公司對尚鋒興業股份有限公司股票81年12
    月16日（上市日）至84年8月15日期間股票交易分析意見書(
    見本院本審卷第195頁至第277頁)、尚鋒股票行情資料明細
    表（轉錄電子檔光碟片，檔名SRB770，外放證物袋）、黃賢
    盛等53名81年12月16日至84年8月15日買賣尚鋒股票分析表
    （轉錄電子檔光碟片，檔名SRB545，外放證物袋）、黃賢盛
    等53名買賣尚鋒股票委託－成交對應表（轉錄電子檔光碟片
    ，檔名SRB630，外放證物袋）、黃賢盛等53名買賣尚鋒股票
    特定時段投資人委託－成交對應表（轉錄電子檔光碟片，檔
    名SRB650，外放證物袋）、黃賢盛等53名81年12月16日至84
    年8月15日買賣尚鋒股票之成交委託買賣明細表（轉錄電子
    檔光碟片，檔名SRB330，外放證物袋）、黃賢盛等53名於82
    年6月25日至82年9月1日、83年2月14日至83年5月9日及83年
    11月8日至84年8月12日等3段期間買賣尚鋒股票分析表（轉
    錄電子檔光碟片，檔名SRB545，外放證物袋）、黃賢盛等53
    名83年2月14日至83年5月9日買賣尚鋒股票之成交委託買賣
    明細表（轉錄電子檔光碟片，檔名SRB330，外放證物袋）等
    在卷可證。
  3.雖被告等事後雖皆辯稱不知基金之運作方式云云，然查，被
    告丙○○於告知其他共同被告該等基金之相關情事時，即已
    有明確告知應避免股價跌破承銷價等情，業據被告丙○○於
    偵審中供述明確。而依常情推斷，當股價下跌時，除以人為
    之因素介入市場，刻意拉抬股票價格，才能導致股票維持某
    一價格區域未予跌破，被告等既已對利用人為之方式介入市
    場維持股價形成共識，則當股價下跌時，以人為方式介入股
    市刻意拉抬股價，乃係顯而易見之直接模式，是被告等同意
    以基金護盤維持承銷價以上之價格時，對於犯罪事實所列之
    人為操縱股價方式，顯有不確定之故意。因此，被告等有共
    同意圖抬高及壓低集中交易市場中尚鋒興業股份有限公司股
    票之交易價格，以他人名義，連續以高價買入及以低價賣出
    之事實，已灼然可見。
  4.另雖其中證人胡再麟、張振奎、陳總敏、唐照禮、李重御等
    人均稱被用人頭為八十一年間；吳健敏、劉惠珍等人則稱八
    十年間；李淑卿、鄭惠娟、林信義、黃賢盛等人均稱在八十
    二年間；林生權、蔡銘欽、陳乃玉、宋愛玲、宋煌雲、張依
    慧、何思坤等人則均稱於八十四年間提供身分證等資料供作
    人頭。依該等供證，渠等被借用為人頭戶之時間或為尚鋒公
    司經核准上市之前，或於本案被查獲前一年餘；然均不影響
    被告等人有於上述時間，借用該等人頭戶買進、賣出尚鋒公
    司股票之事實認定。
  5.被告之選任辯護人辯稱：八十二年二月十七日至八十四年八
    月十四日護盤基金共買進尚鋒公司股票四四六四張，卻僅賣
    出三００張，而尚鋒股票至八十三年六月三十日，已漲至每
    股八十元，被告等並未趁勢出脫持股，獲利了結云云。然查
    ，被告等既為護盤，其意在使股票維持一定之價格，若大量
    出售持股，股票價格自將下跌，此即有違被告等護盤之本意
    ，選任辯護人上開所稱，無足為被告等有利之認定。被告等
    又辯稱：成立基金之目益係在護盤，而非操作股價云云。然
    觀諸上述尚鋒公司股票之買進、賣出，其中有大量買進，拉
    高數檔至漲停價八十餘元者，亦有大量賣出，殺低數檔幾至
    跌停價三十餘元者；其高低差異極大，自無護盤之可言。被
    告等此部分之辯解，亦無足採。
  6.被告丙○○、甲○○、乙○○等人係以上述各人頭戶買、賣
    尚鋒公司之股票，藉此分散買賣之方式，規避證管會查核及
    市場投資人注意。被告等人既係以人頭戶買進尚鋒公司之股
    票，其名義上之持有人，自為被利用之人頭戶；需要資金週
    轉時，持以向銀行質押或融資時，亦當然以人頭戶之名義為
    之，而非以被告丙○○、甲○○、乙○○等人名義借款。本
    件經查並無被告丙○○、甲○○、乙○○等人之質押借款資
    料乃事之必然。是故，被告丙○○、甲○○、乙○○均否認
    有以彼等之尚鋒公司股票向上開各銀行質押借款情事，且據
    第一商業銀行員林分行函（見本院上重更 (一)卷第一宗第
    三四六頁）、台灣區中小企業銀行彰化分行函（見本院上重
    更(一)卷第一宗第三五八頁）、聯邦商業銀行員林分行函（
    見本院上重更 (一)卷第一宗第三四五頁）、台新國際商業
    銀行儲蓄部函（見本院上重更 (一)卷第一宗第三五六頁）
    ，亦均覆稱丙○○、甲○○、乙○○及李憲忠四人均未以渠
    等尚鋒公司股票向上開各銀行質押借款情事。然此等函查資
    料均不足為被告等有利之認定。
  (五)被告等使用人頭戶群組，利用相對成交，製造尚鋒公司股票
    交易活絡假象
  1.被告等使用不同人頭戶，以委買價格高於或等於委賣價格、
    既委託買進又委託賣出之委託方式，亦即買進委託所相對成
    交之賣出委託，係該人頭戶群組之某一人頭戶或群組之其他
    人頭戶，計有：82年6月25日至82年9月1日，共58 個營業
    日，計買進7,017千股，賣出5,039千股，占同期間市場成交
    總量分別達50.20％、36.04％，共相對成交2,048千股，占
    市場成交總量高達14.65％；83年2月14日至83年5 月9日
    ，共70個營業日，計買進14,209千股，賣出8,968千股，占
    同期間市場成交總量分別達59.41％、37.50％，共相對成交
    6,453千股，占市場成交總量高達26.98％。83年11月8日
    至84年8月12日，共219個營業日，計買進47,613千股，賣出
    30,943千股，占同期間市場成交總量分別達39.17％、25.45
    ％，共相對成交16,833千股，占市場成交總量高達13.84％
    。此種相對成交情形，數量達35,825千股，足以製造交易活
    絡假象。此有該等人頭戶下單買進、賣出尚鋒股票交易資料
    （86年偵字第265號卷(一)第11頁至卷(二)第269頁、外放證期會
    卷第66 頁）、財政部證券管理委員會對尚鋒興業股份有限
    公司股票監視查核報告（86年偵字第265號卷(三)第306頁至第
    361頁）、投資人集團買賣股票明細表、投資人委託成交對
    應表、尚鋒股票相對成交明細表、集團組合檢查明細表（86
    年偵字第265號卷(四)第40頁至第164頁）、臺灣證券交易所81
    年12月16 日至85年1月31日監視報告、84年4月1日至10月31
    日分析報告（本院上訴卷(三)第90頁）、臺灣證券交易所股份
    有限公司對尚鋒興業股份有限公司股票81年12月16日（上市
    日）至84 年8月15日期間股票交易分析意見書、尚鋒股票行
    情資料明細表（轉錄電子檔光碟片，檔名SRB770，外放證物
    袋）、黃賢盛等53名81年12月16日至84年8月15日買賣尚鋒
    股票分析表（轉錄電子檔光碟片，檔名SRB545，外放證物袋
    ）、黃賢盛等53名買賣尚鋒股票委託－成交對應表（轉錄電
    子檔光碟片，檔名SRB630，外放證物袋）、黃賢盛等53名買
    賣尚鋒股票特定時段投資人委託－成交對應表（轉錄電子檔
    光碟片，檔名SRB650，外放證物袋）、黃賢盛等53名81年12
    月16日至84年8月15日買賣尚鋒股票之成交委託買賣明細表
    （轉錄電子檔光碟片，檔名SRB330，外放證物袋）、黃賢盛
    等53名於82年6月25日至82年9月1日、83年2月14日至83年5
    月9日及83年11月8日至84年8月12日等3段期間買賣尚鋒股票
    分析表（轉錄電子檔光碟片，檔名SRB545，外放證物袋）、
    黃賢盛等53名83年2月14日至83年5月9日買賣尚鋒股票之成
    交委託買賣明細表（轉錄電子檔光碟片，檔名SRB330，外放
    證物袋）等在卷可證。
  2.從上，被告等使用黃賢盛、陳潮煌、陳錦樹、陳劉桔、陳潮
    澤、李佳玫、楊足、陳素治、王金燕、唐照禮、劉惠珍、陳
    總敏、鄭惠娟、蔡銘欽、李重御、李銘炘、陳慧燕、林信義
    、李淑卿、張振奎、胡再麟、潘懋官、吳宏桂（原判決記載
    為吳宏柱）、陳乃玉、陳國能、陳通聯、鄭碧華、鄭碧娥、
    吳健敏、林生權、張秀微、劉燕謀、周乃誠、林素真、張陳
    麗珠、陳梅君、郭水汴、曾榮宏、柯素蘭、王其隆、邱漢興
    、郭信昌、林生彬、張泰森、蔡壽城、謝呂春蘭、謝梅妹、
    張昌昕等48個本人不知情之人頭戶，及鄭建中、林位仁、鄭
    日慶、許瑞源、林正勝（此部分未據起訴）等5個本人知情
    之人頭戶，共53個人頭帳戶（另有陳潘域、楊愛玉本人不知
    情之人頭戶2個及謝國春本人知情之人頭戶1個，均因無交易
    記錄，均不予列入；又尚有「吳惠碧」人頭戶1個，因查無
    身分證字號等相關身分證明資料，無法為股票交易分析，故
    不予列入）買賣尚鋒公司股票，其等以委買價格高於或等於
    委賣價格、既委託買進又委託賣出之委託方式，明顯與集中
    交易市場一般投資人之委託方式相違。蓋一般投資人若為同
    一營業日獲取短線差價利益，大多趁低價（成交價）買進、
    高價（成交價）賣出以賺取差價獲利，因此通常會採取「低
    價委託買進、高價委託賣出」之委託方式，如為期能優先成
    交，或可能以「高價委託買進」或「低價委託賣出」之方式
    委託下單，惟仍不應造成相對成交之情形。因相對成交所對
    應之買進委託及賣出委託之成交價格相同，並未能獲取差價
    利益，況且尚需支付證券商手續費及證券交易稅之成本，與
    其為賺取差價之目的相違。故被告等於上述3段期間之相對
    成交，顯係存心製造尚鋒公司股票交易活絡之假象。
三、承上說明，可認：
  (一)尚鋒股票於81年12月16日（上市日）至84年8月15日期間收
    盤價變化，自期初54.50元上漲至82年12月31日之62.50元，
    再上漲至83年12月31日之74.00元，之後大幅下跌至84年8
    月15日（期末）34.60元，期間最高收盤價95.50元、最低收
    盤價34.60元，期間跌幅36.51%、振幅111.74%。被告等使用
    黃賢盛等53個人頭戶於長達762個營業日之期間，總計買進
    尚鋒股票124,780千股，賣出97,320千股，占期間該股票總
    成交量717,032千股之比率高達17.40%及13.57%；成交買進
    或賣出達該股票市場成交量20%以上者，計有81年12月16日
    等437個營業日，占期間營業日數57.34%，其中又有82年1月
    8 日等239個營業日係買進及賣出均超過20%；相對成交有
    36,073千股，占該股票市場成交量5.03%；其中渠等委託買
    賣成交後，共有82年1月8、11、13、15、16日、2月8、17、
    18、19、22日、3月1、4日、8月5、24日、12月16日、83年1
    月13、17日、5月17日、6月1、30日、84年5月13日、6月
    16、22 日及8月14日等24個營業日，連續以高價委託買進或
    低價委託賣出該股票，且對成交價有明顯的影響。
  (二)另外，被告等使用黃賢盛等53個人頭戶，於82年6月25日至
    82 年9月1日（58個營業日）、83年2月14日至83年5月9日（
    70 個營業日）及83年11月8日至84年8月12日（219個營業日
    ）等3段期間，交易明顯集中，且渠等以委買價格高於或等
    於委賣價格、既委託買進又委託賣出之委託方式，明顯與集
    中交易市場一般投資人之委託方式相違，亦與一般投資人為
    賺取差價之目的相違，故被告等於上述3段期間之相對成交
    ，顯係存心製造交易活絡之假象。
  (三)被告丙○○、甲○○、丁○○、乙○○等人所辯，均不足採
    。本件事證明確，被告丙○○、甲○○、丁○○、乙○○等
    人共同意圖抬高及壓低集中交易市場中尚鋒興業股份有限公
    司股票之交易價格，以他人名義，使用高達53個人頭戶對該
    有價證券，連續以高價買入及以低價賣出之犯行，均堪以認
    定。
貳、論罪科刑
一、按「行為後法律有變更者，適用行為時之法律。但行為後之
    法律有利於行為人者，適用最有利於行為人之法律。」，刑
    法第2條第1項訂有明文。被告等行為後，證券交易法部分條
    文有所修正，行為時證券交易法（即77年1月29日修正之證
    券交易法）第155條第1項規定：「對於在證券交易所上市之
    有價證券，不得有左列各款之行為：……三、意圖抬高或壓
    低集中交易市場某種有價證券之交易價格，與他人通謀，以
    約定價格於自己出售，或購買有價證券時，使約定人同時為
    購買或出售之相對行為者。四、意圖抬高或壓低集中交易市
    場某種有價證券之交易價格，自行或以他人名義，對該有價
    證券，連續以高價買入或以低價賣出者。……六、直接或間
    接從事其他影響集中交易市場某種有價證券交易價格之操縱
    行為者」，同法第171條規定，違反第155條第1項規定者，
    「處7年以下有期徒刑、拘役或科或併科25萬元以下罰金」
    。嗣86年5月7日證券交易法修正時，上開規定未經修正，89
    年7月19日第155條第1項雖經修正，但第3款、第4款未經修
    正（僅刪除原規定之第2款），並將171條第1款刑度提高至
    「處7年以下有期徒刑，得併科新臺幣300萬元以下罰金」。
    90年11月14日、91年2月6日、91年6月12日，上開條文未修
    正。嗣93年4月28日將第171條第1項第1款刑度再提高至「處
    3年以上10年以下有期徒刑，得併科新臺幣1千萬元以上2億
    元以下罰金」，並增訂第2項規定：「犯前項之罪，其犯罪
    所得金額達新臺幣1億元以上者，處7年以上有期徒刑，得併
    科新臺幣2千5百萬元以上5億元以下罰金」。94年5月18日上
    開條文亦未予修正，95年1月11日，第155條第1項第3款、第
    4款、第7款（原第6款移置於第7款）之文字修正為：「對於
    在證券交易所上市之有價證券，不得有下列各款之行為：…
    …三、意圖抬高或壓低集中交易市場某種有價證券之交易價
    格，與他人通謀，以約定價格於自己出售，或購買有價證券
    時，使約定人同時為購買或出售之相對行為。四、意圖抬高
    或壓低集中交易市場某種有價證券之交易價格，自行或以他
    人名義，對該有價證券，連續以高價買入或以低價賣出。…
    …七、直接或間接從事其他影響集中交易市場有價證券交易
    價格之操縱行為」，而第171條並未修正。95年5月30日關於
    違反前揭規定之第171條刑度亦未變更。經比較新舊法，以
    行為時即77年1月29日證券交易法第155條第1項、第171條之
    規定對被告等有利，依刑法第2條第1項之規定，自應適用上
    開行為時證券交易法之規定。另被告等行為後，刑法部分條
    文於94年2月2日修正公布，並於95年7月1日施行。其中刑法
    第28條雖亦有修正，惟不論依修正前後之規定，被告等均成
    立共同正犯，並無有利不利之影響，自毋庸比較新舊法。另
    修正後刑法第74條第1項第1款有關緩刑之宣告規定，應適用
    修正後刑法第74條（最高法院95年第8次刑事庭會議決議參
    照），先予敘明。
二、核被告丙○○、乙○○、甲○○、丁○○等人共同意圖抬高
    或壓低集中交易市場中尚鋒興業股份有限公司股票之交易價
    格，以前開之53個人頭帳戶，對尚鋒公司之股票，連續以高
    價買入及以低價賣出之行為，係違反行為時證券交易法第
    155條第1項第4款之規定，應依同法第171條論處。又被告丙
    ○○、甲○○、丁○○、乙○○等人與原審同案被告陳淑蘭
    、王瑞昌、李憲忠、蔡嘉邦、林位仁、鄭建中、莊文常、鄭
    日慶、董錫勳、許瑞源、林正勝、胡華東、黃惠美、張順真
    （即張品君，以上2人未起訴）、楊秋月（年籍不詳）等人
    就前揭犯行，彼此間有犯意之聯絡與行為之分擔，為共同正
    犯。又，證券交易法第155條第1項第4款規定，對於在證券
    交易所上市之有價證券，不得有「意圖抬高或壓低集中交易
    市『某種』有價證券之交易價格，自行或以他人名義，對該
    有價證券，『連續』以高價買入或以低價賣出」行為。原即
    以「連續」行為，為其犯罪構成要件。而「連續」以高價買
    入者，指於特定時間內，逐日以高於平均買價、接近最高買
    價之價格，或以當日最高之價格買入而言。因之，對於「某
    公司同一種」有價證券，行為人必須符合上開要件而有「連
    續」行為時，始與該罪之構成要件相當，並僅成立單純一罪
    ，不能再依行為時刑法第56條規定論以連續犯。必以基於概
    括犯意，意圖抬高或壓低集中交易市場二種以上不同之有價
    證券之交易價格，而「連續」以高價買入或以低價賣出該二
    種以上不同之有價證券，始有「連續犯」之適用。
    本件被告等所操作之股票僅有尚鋒公司一檔，自應僅論以一
    罪，併此敘明。又，刑法第342條所規定背信罪，乃指為他
    人處理事務，意圖為自己或第三人不法之利益，或損害本人
    之利益，而為違背其任務之行為，致生損害於本人之財產或
    其他利益者為犯罪構成要件，即該條規定乃結果犯。查被告
    丙○○等大股東已擁有尚鋒公司百分之九十以上之股權，則
    尚鋒公司股票崩盤時，並未影響一般投資大眾之權益，而持
    有尚鋒公司股票之銀行，亦大多已將質押股票強制處分取償
    ，並取得尚鋒公司經營權，而未造成損害。被告等則因原持
    有之股票遭強制處分，並喪失尚鋒公司之經營權，計損失約
    20億，故被告等所為尚不構成刑法第342條所規定之背信罪
    ，附此指明。
三、原審判決關於被告丙○○、甲○○、乙○○、丁○○部分予
    以論罪、科刑，固非無見，惟查：(一)被告等違反證券交易法
    第171條犯行僅成立單純一罪，原審論以連續犯，尚有未合
    ；(二)原判決漏列劉燕謀、周乃誠、林素真、張陳麗珠、陳梅
    君、郭水汴、曾榮宏、柯素蘭、王其隆、邱漢興、陳潘域、
    郭信昌、林生彬、張泰森、楊愛玉、蔡壽城、謝呂春蘭、謝
    梅妹、張昌昕等人頭戶，且未敘及共同被告鄭建中、林位仁
    、鄭日慶、許瑞源、林正勝等人係以自己戶頭參與護盤；(三)
    尚鋒公司乙○○與助理黃惠美、張順真（張品君），以他人
    名義按既定之時間、價格分別下單買進、賣出，原判決漏列
    共犯黃惠美、張順真（張品君）2人；(四)原判決認為被告等
    自84年8月16日以後仍有意圖壓低集中交易市場中尚鋒公司
    股票之交易價格，以他人名義，對該有價證券連續以低價賣
    出之行為。然經函查相關證券公司，查覆附表三所示帳戶於
    所載時日，委託賣出之尚鋒公司股票，是否因融資保證金成
    數不足，經追繳逾期未補足，遭融資債權人強制處分（即即
    俗稱斷頭），而非投資人自行委託賣出等情。據大順證券公
    司、大華證券公司、新寶證券公司、怡富證券公司、金豪證
    券公司、復華證券公司函覆，如附表四所示帳戶於所載時間
    確實多有因融資金維持率不足，客戶亦無法補足追繳金額之
    情況下，直接由復華證券金融股份有限公司委託賣出，或遭
    強制處分之情事，此有大順證券公司88年10月13 日
    （88）順字第01號函、大華證券公司88年10月12日（88）業
    證（財）字第2321號函、新寶證券公司88年10月16日（88
    ）新寶稽字第454號函、怡富證券公司88年10月8日（88）怡
    交字第073號函、金豪證券公司88年10月8日金審字第288函
    、復華證券公司88年10月11日復券（88）字第1272號函在卷
    可稽（見本院上重訴字卷(三)第134頁、第136頁、第138頁、
    第144頁、第146頁、第189頁）。則如附表三所示之尚鋒公
    司股票交易異常情形，應非被告等所為；原判決認定被告等
    有此部分之犯行，即有誤會（因此部分未經檢察官起訴，故
    毋庸不另為無罪之諭知）。被告丙○○、甲○○、乙○○、
    丁○○等人上訴之意旨否認有前開行為，指摘原判決此部分
    不當，雖無理由，然原判決關於被告丙○○、甲○○違反證
    券交易法部分，及被告乙○○、丁○○部分既有可議，自應
    將原判決關於被告丙○○、甲○○違反證券交易法暨定執行
    刑部分，及被告乙○○、丁○○部分均撤銷改判。爰審酌被
    告丙○○、甲○○、乙○○、丁○○等人犯罪之動機、目的
    在謀取不法財物，其等之手段，公司股票上市後未致力於生
    產營運，以維持正常投資機能，反以不正方式護盤，漠視社
    會投資大眾與其他小股東之權益，影響股市秩序，造成國內
    金融與經濟問題、犯後態度等一切情狀，就各被告參與犯罪
    之時間長短、參與程度之不同，分別量處如主文所示之刑。
    末查，被告丁○○前未曾受有期徒刑以上刑之宣告，有本院
    被告前科紀錄表附卷可憑，本件犯罪應係尚鋒公司之主要負
    責人陳淑蘭以及丙○○等董、監事所主導，被告丁○○因顧
    及職位而盲從參與，始釀此次股災，而罹刑章，其參與此事
    已蒙重大經濟損失，亟需工作以維生計，經此偵、審程序，
    自當知所警惕，信無再犯之虞，本院綜核各情，認上開刑之
    宣告，已足策其自新，因認對被告丁○○所宣告之刑，以暫
    不執行為適當，併諭知被告丁○○緩刑二年，以啟自新。
參、不另為無罪諭知部分
一、公訴意旨另以：被告丙○○、甲○○、乙○○、丁○○四人
    ，多次利用人頭戶為不移轉所有權之證券買賣，因認被告等
    四人另涉有證券交易法第155條第1項第2款在集中市場不移
    轉所有權虛偽買賣之罪嫌云云。
二、按犯罪後之法律已廢止其刑罰者，應諭知免訴之判決，刑事
    訴訟法第三百零二條第四款定有明文。查，證券交易法第一
    百七十一條第一款規定：第一百五十五條第一項、第二項之
    規定者，處七年以下有期徒刑，得併科新臺幣三百萬元以下
    罰金。又，證券交易法第一百五十五條原規定「對於在證券
    交易所上市之有價證券，不得有左列各款之行為︰一... 二
    在集中交易市場，不移轉證券所有權而偽作買賣者」。然被
    告等四人於行為後，證券交易法業已於八十九年六月三十日
    修正，刪除第一百五十五條第一項第二款之規定，並經總統
    於八十九年七月十九日公布施行。亦即被告行為後，已廢止
    證券交易法第一百七十一條第一款規定中，有關違反「同法
    第一百五十五條第二項，應處七年以下有期徒刑，得併科新
    臺幣三百萬元以下罰金」之刑罰規定，自不成立犯罪。惟因
    公訴人認此部分，與被告四人前開違反違反證券交易法第一
    百五十五條第一項第四款經論罪、科刑部分，有方法結果之
    牽連犯裁判上一罪關係，故不另為免訴之諭知。
肆、退併辦部分
一、臺灣臺北地方法院檢察署移送八十九年度偵字第一七五０五
    號卷，併辦意旨略以：八十二年間股票上市之尚鋒公司董事
    長陳淑蘭、總經理丙○○、財務經理胡華東等人因籌組所謂
    護盤基金，連續利用人頭進出尚鋒公司股票操控該公司股價
    ，迄八十四年間被告丙○○、陳淑蘭因炒作失利，尚鋒公司
    股票籌碼多數落入公司大股東手中，丙○○、陳淑蘭等人財
    務吃緊亟思脫困，事為萬國投資信託股份有限公司及富隆證
    券股份有限公司董事長游淮銀知悉，乃囑其親信楊寬仁與尚
    鋒公司胡華東聯絡，雙方於八十四年約農曆後起即就游淮銀
    動用旗下基金購入尚鋒公司股票乙事多所接觸，其間陳淑蘭
    、丙○○、胡華東等人並數度前往游淮銀位於台北市○○○
    路○段十八號四樓辦公室內商討護盤事宜，經雙方反覆磋商
    定案之交易條件為：由游淮銀動用萬國投資信託股份有限公
    司旗下之基金於特定期間購入尚鋒公司股票一萬張，持有時
    間一至二年，尚鋒公司原則上須按買入數額每股支付十元之
    價差予游淮銀；嗣萬國投資信託股份有限公司旗下封閉型鑽
    石基金經理人康燿銜游淮銀之命，於鑽石基金購入尚鋒公司
    股票前，主動邀約胡華東至台北市○○○路某咖啡廳內，研
    商該基金買進股票及尚鋒公司股東賣出股票之時間、數量及
    約略購入之價格為每日平盤上、下一至二檔等細節，雖尚鋒
    公司於斯時已有財務吃緊之消息傳出，游淮銀及康燿仍操作
    鑽石基金自八十四年四月十日起連續大舉進場買尚鋒公司股
    票，計該日以每股六十八元至六十九元之價格買進一千三百
    零八張，同年月十一日以每股六十七點五元至六十八點五元
    買進一千八百張，同年月十二日以每股六十七點五元至六十
    八元買進六百五十張，同年月二十日以每股六十四點五元買
    進千八百張，同年月二十一日以每股六十三元買進三百二十
    張，同年月二十二日以每股六十三元買進一千張，同年月二
    十四日以每股六十三點五元至六十四元買進七百張，同年月
    二十五日以每股六十四元至六十七元買進一千七百十三張，
    共買進八千二百九十一張尚鋒公司股票，同時間則由尚鋒公
    司大股東透過人頭戶漸次釋出部分手中持股；游淮銀、楊寬
    仁、康燿與陳淑蘭、丙○○、胡華東乃共同意圖抬高集中交
    易市場尚鋒公司股票之交易價格，通謀以約定價格於自己出
    售或購買有價證券，使約定人同時為購買或出售之相對行為
    ，而直接操縱尚鋒公司股票之交易價格；因認被告丙○○此
    部分涉嫌違反證券交易法第一百五十五條第一項第三款、第
    六款之規定，應依同法第一百七十一條論處，且與本案以起
    訴部分有連續犯之關係，而移送併辦云云。
二、按連續犯須基於概括之犯意，連續數行為而犯同一罪名，所
    謂同一罪名，指構成要件相同之罪名而言，業經司法院大法
    官會議釋字第一五二號解釋在案。經查，臺灣臺北地方法院
    檢察署移送八十九年度偵字第一七五０五號卷併辦意旨係以
    ：丙○○、陳淑蘭、胡華東與游淮銀、楊寬仁、康燿，共同
    意圖抬高集中交易市場尚鋒公司股票之交易價格，通謀以約
    定價格於自己出售或購買有價證券，使約定人同時為購買或
    出售之相對行為，而直接操縱尚鋒公司股票之交易價格；認
    被告丙○○此部分涉嫌違反證券交易法第一百五十五條第一
    項第三款、第六款之規定，應依同法第一百七十一條論處。
    而被告丙○○在本案中經檢察官起訴而被論罪科刑者，則為
    有為維持股價在固定價格而拉抬股票價格及殺低價格之行為
    ，係違反證券交易法第一百五十五條第一項第四款之規定，
    應依同法第一百七十一條論處。兩案之罪名並不相同，揆諸
    首揭說明，自難認有連續犯之裁判上一罪關係；本院自屬無
    從併辦，而應退回由原檢察署檢察官另為適法之處置。
伍、被告丙○○經本院合法傳喚，無正當之理由不到庭，爰不待
    其陳述，逕行判決。
據上論斷，應依刑事訴訟法第371條、第369條第1項前段、第364
條、第302條第4款、第299條第1項前段，行為時證券交易法第
155條第1項第4款、第171條，刑法第2條第1項、第11條前段、第
28條、第74條第1款，判決如主文。
本案經檢察官羅榮乾到庭執行職務。
中　　華　　民　　國　　96　　年　　6 　　月　　28　　日
　　　　　　　　　刑事第十四庭審判長法　官  沈宜生
　　　　　　　　　　　　　　　　　  法　官  蔡聰明
　　　　　　　　　　　　　　　　　  法　官  林秀鳳
以上正本證明與原本無異。
如不服本判決，應於收受送達後十日內向本院提出上訴書狀，其
未敘述上訴之理由者並得於提起上訴後十日內向本院補提理由書
（均須按他造當事人之人數附繕本）。
                                    書記官  陳雅加
中　　華　　民　　國　　96　　年　　7 　　月　　4 　　日
附錄：本案論罪科刑法條全文
證券交易法第155條（77.1.29修正公布）
對於在證券交易所上市之有價證券，不得有左列各款之行為：
一、在集中交易市場報價，業經有人承諾接受而不實際成交或不
    履行交割，足以影響市場秩序者。
二、在集中交易市場，不移轉證券所有權而偽作買賣者。
三、意圖抬高或壓低集中交易市場某種有價證券之交易價格，與
    他人通謀，以約定價格於自己出售，或購買有價證券時，使
    約定人同時為購買或出售之相對行為者。
四、意圖抬高或壓低集中交易市場某種有價證券之交易價格，自
    行或以他人名義，對該有價證券，連續以高價買入或以低價
    賣出者。
五、意圖影響集中交易市場有價證券交易價格，而散佈流言或不
    實資料者。
六、直接或間接從事其他影響集中交易市場某種有價證券交易價
    格之操縱行為者。
前項之規定，於證券商營業處所買賣有價證券準用之。
違反前二項規定者，對於善意買入或賣出有價證券之人所受之損
害，應負賠償之責。
第二十條第四項之規定，於前項準用之。
證券交易法第171條（77.1.29修正公布）
違反第二十條第一項或第一百五十五條第一項、第二項之規定者
，處七年以下有期徒刑、拘役或科或併科二十五萬元以下罰金。
附表三：（見86年度偵字第265號卷(三)第353頁至第356頁即監視
         報告55頁之47至之50）
一、84年8月16日：林信義、黃賢盛等多人自八時三十分十五秒
    至八時四十六分五十八秒以多筆跌停價三二．二元共委託賣
    出四三一七仟股，使開盤價為跌停價三二．二元。
二、八十四年八月十七日：林素真、黃賢盛等多人自八時三十分
    ０秒至八時五十八分五十九秒以多筆跌停價三０元共委託賣
    出二一六九六仟股，使開盤價為跌停價三０元。
三、八十四年八月十八日：潘懋官、黃賢盛等多人自八時三十分
    ０秒至八時五十六分四十二秒以多筆跌停價二七．九元共委
    託賣出六二九八仟股，使開盤價為跌停價二七．九元。
四、八十四年八月十九日：林信義、黃賢盛等多人自八時三十分
    ０秒至八時五十九分三十七秒以多筆跌停價二六元共委託賣
    出五八二六仟股，使開盤價為跌停價二六元。
五、八十四年八月二十一日：潘懋官、張振奎等多人自八時三十
    分０秒至八時五十七分五十秒以多筆跌停價二四．二元共委
    託賣出三八二八仟股，使開盤價為跌停價二四．二元。
附表四（84年8月間各證券公司強制處分尚鋒公司股票交易記錄
       ）
一、大順證券公司：強制處分之尚鋒公司股票（本院上重訴審卷
    三第一三四頁）
編號  姓名      交易日期        交易張數   成交單價
(一)    蔡壽城    ８４.０８.00  000     00.２０
(二)    謝呂春蘭  ８４.０８.00  000     00.２０
(三)    張秀微    ８４.０８.00  000     00.２０
(四)    林信義    ８４.０８.00  000     00.２０
(五)    楊足      ８４.０８.２１  ８８       ２４.２０
(六)    王金燕    ８４.０８.２１  ７９       ２４.２０
(七)    鄭惠娟    ８４.０８.２１  ８０       ２４.２０
(八)    張昌昕    ８４.０８.２１  ７６       ２４.２０
(九)    李淑卿    ８４.０８.00  000     00.２０
(十)    陳慧燕    ８４.０８.00  000     00.２０
(十一)    謝梅妹    ８４.０８.２１  ８０       ２４.２０
二、京華證券公司：
編號    姓名       交易日期        交易張數   成交單價
(一)    郭信昌     ８４.０８.１９  １５
(二)    謝呂春蘭   ８４.０８.１９  ２０
(三)    林信義     ８４.０８.１９  ３７
三、大華證券公司：（本院上重訴審卷三第一三六頁）
編號    姓名       交易日期        交易張數   成交單價
(一)    潘懋官     ８４.０８.00  000     00.２０
四、大發證券公司：（本院上重訴審卷三第一四一頁）
編號    姓名       交易日期        交易張數   成交單價
(一)    林信義     ８４.０８.２１  １６０
(二)    張秀微     ８４.０８.２１  １３３
(三)    王金燕     ８４.０８.２１  １４９
五、復華證券公司：（本院上重訴審卷三第一八九頁）
  編號    姓名       交易日期        交易張數   成交單價
  (一)    陳總敏     ８４.０８.00  000     00.２０
  (二)    李重御     ８４.０８.00  000     00.２０
  (三)    蔡銘欽     ８４.０８.２１  １０       ２４.２０
                     ８４.０８.00  000     00.２０
  (四)    劉惠珍     ８４.０８.00  000     00.００
六、中信證券公司：（本院上重訴審卷四第一二六頁）
  編號    姓名       交易日期        交易張數   成交單價
  (一)    胡再麟     ８４.０８.２１
七、新寶證券公司：於八十四年八月二十一日於建弘證券之新寶
    違約專戶處分張數，李銘炘，一三五張。吳健敏，一四一張
    。潘懋官，一三六張。（本院上重訴審卷三第一三八頁）。
八、寶來證券公司：無人遭強制處分（本院上重訴審卷三第一四
    三頁）。
九、怡富證券公司：下列投資人委託賣出之尚鋒公司股票，遭融
資債權人強制處分（本院上重訴審卷三第一四四頁）。
  (一)林信義，委託賣出日期八十四年八月十六日、十七日、十
      八日。
  (二)陳慧燕，委託賣出日期八十四年八月十七日、十八日。
  (三)唐照禮，委託賣出日期八十四年八月十六日、十七日、十
      八日。
  (四)陳總敏，委託賣出日期八十四年八月十七日、十八日。
  (五)黃賢盛，委託賣出日期八十四年八月十六日、十七日、十
      八日。
  (六)李重，委託賣出日期八十四年八月十六日、十七日、十八
      日。
  (七)蔡銘欽，委託賣出日期八十四年八月十六日、十七日、十
      八日。
  (八)林素貞，委託賣出日期八十四年八月十六日、十七日、十
      八日。
  (九)劉惠珍，委託賣出日期八十四年八月十六日、十七日、十
      八日。
  (十)黃賢盛，委託賣出日期八十四年八月十六日、十七日、十
      八日。
十、金豪證券公司：遭強制處分日期與數目（本院上重訴審卷三
    第一四六頁至第一八八頁）
  (一)郭水汴，委託賣出日期八十四年八月二十一日、二十二日
      。
  (二)李銘炘，委託賣出日期八十四年八月二十一日。
  (三)鄭碧華，委託賣出日期八十四年八月二十一日、二十二日
      。
  (四)張陳麗珠，委託賣出日期八十四年八月二十一日、二十二
      日。
  (五)吳健敏，委託賣出日期八十四年八月二十一日。
十一、菁英證券公司：資料已逾保存年限，故無法確認（本院上
      重訴審卷三第一四０頁）。
十二、亞洲證券公司：胡再麟於八十四年八月十七日自行委託賣
      出尚鋒公司股票，李銘炘、吳健敏、潘懋官、林生權、鄭
      碧華、鄭碧娥賣出之尚鋒公司股票為強制處分（本院上重
      訴審卷三第一三三頁）。
